---
lang: pt
format:
  pdf:
    include-before-body:
      - file: pre_textuais.tex
    include-in-header:
      - text: |
          \usepackage{indentfirst}
          \usepackage{microtype}
    documentclass: report
    papersize: a4
    geometry:
      - top = 3cm
      - bottom = 2cm
      - left = 3cm
      - right = 2cm
    fontsize: 12pt
    linestretch: 1.25
    indent: true
    toc: true
    toc-title: Sumário
    toc-depth: 3
    number-sections: true
    fig-cap-location: bottom
    tbl-cap-location: top
    fig-dpi: 300
    fig-pos: "H"
    fig-align: "center"
    tbl-pos: "H" 
    tbl-align: "center" 
    lof: true
    lot: true
execute: 
  echo: false
  warning: false
  message: false
crossref:
  fig-prefix: 'Fig.'
  tbl-prefix: 'Tab.'
bibliography: referencias.bibtex
csl: associacao-brasileira-de-normas-tecnicas-ipea.csl
editor: source
---


```{r}
#| label: setup 
#| echo: false

# pacotes necessarios
library(here)       # para usar caminhos relativos 
library(tidyverse)  # para usar funções do dplyr, readr...
library(scales)     # para anotações em gráficos
library(patchwork)  # para organizar graficos ggplot2
library(ggdist)     # para grafico stat_halfeye
library(ggthemes)   # para temas com ggplot2
library(kableExtra)         # para criar tabelas

# importa os arquivos de dados

## discentes
path_discentes <- here::here("dados/limpos/dados_discentes_egressos.rds")
dados_discentes <- readr::read_rds(path_discentes)

## docentes
path_docentes <- here::here("dados/limpos/dados_docentes.rds")
dados_docentes <- readr::read_rds(path_docentes)
```



# Composição da Comissão Própria de Avaliação (CPA)




# Introdução 

@cruz_gonzalez_2017



# Planejamento Estratégico de Autoavaliação 

## Cronograma de Trabalho da CPA





# Metodologia 

## Metodologia Aplicada ao Processo de Autoavaliação 

## Instrumentos

## Segmentos da Comunidade Acadêmica 

## Técnicas Utilizadas para Análise dos Dados 




# Resultados da Autoavaliação 

## Corpo Discente

### Características dos Discentes


```{r}
#| label: tab-dis01
#| tbl-cap: "Estatísticas das idades (em anos) dos participantes da pesquisa."

# Criar tabela de estatísticas descritivas
dados_discentes %>%
  summarise(
    `Idade média` = mean(q3),
    `Idade mediana` = median(q3),
    `Idade mínima` = min(q3),
    `1º Quartil` = quantile(q3, 0.25),
    `3º Quartil` = quantile(q3, 0.75),
    `Idade máxima` = max(q3),
    `Desvio padrão` = sd(q3)
  ) %>%
  t() %>%
  as.data.frame() %>%
  kbl(
    col.names = c("Estatística", "Estimativa"),
    digits = 1,
    booktabs = TRUE,
    linesep = "",
    align = c("l", "c")
  ) %>%
  kable_styling(
    latex_options = c("striped", "hold_position"),
    full_width = FALSE,
    position = "center",
    bootstrap_options = "striped"
  ) %>%
  column_spec(1, width = "4cm") %>%
  column_spec(2, width = "3cm") %>%
  footnote(
    general = "Fonte: Comissão Própria de Avaliação.",
    general_title = "",
    footnote_as_chunk = TRUE,
    threeparttable = TRUE
  )
```



```{r}
#| label: fig-5.1
#| fig-cap: "Proporção de discentes que exercem atividade profissional remunerada."
#| fig-width: 4
#| fig-height: 4

# Criar tabela de frequência para atividade profissional
ativ_tab <- dados_discentes %>%
  count(q5) %>%
  mutate(
    fraction = n / sum(n),
    ymax = cumsum(fraction),
    ymin = c(0, head(ymax, n = -1)),
    labelPosition = (ymax + ymin) / 2,
    label = paste0(q5, "\n", scales::percent(fraction, accuracy = 0.1))
  )

# Define cores manualmente para cada resposta
cores <- c(
  "Sim" = "#E69F00",
  "Não" = "#999999"
)

# Criar o gráfico donut
ggplot(ativ_tab, aes(ymax = ymax, ymin = ymin, xmax = 3.5, xmin = 2.5, fill = q5)) +
  geom_rect(color = "white") +
  geom_label(
    x = 3,
    aes(y = labelPosition, label = label),
    size = 3,
    fontface = "bold",
    color = "black"
  ) +
  scale_fill_manual(values = cores) +
  coord_polar(theta = "y") +
  xlim(c(2, 4)) +
  theme_void() +
  theme(legend.position = "none") +
  labs(
    title = "Você exerce alguma atividade profissional remunerada?",
    caption = "Fonte: Comissão Própria de Avaliação"
  ) +
  theme(
    plot.title = element_text(size = 10, face = "bold", hjust = 1),
    plot.caption = element_text(size = 8)
  )
```




```{r}
#| label: fig-5.2
#| fig-cap: "Atividades remuneradas exercidas pelos participantes da pesquisa."
#| fig-width: 8  # Reduzindo a largura do gráfico
#| fig-height: 5 # Reduzindo a altura do gráfico

# Pré-processamento dos dados
dados_discentes <- dados_discentes %>%
  mutate(q6 = factor(
    case_when(
      q6 == "Não tenho no momento." ~ NA_character_,
      q6 %in% c("Professor", "Professora universitária") ~ "Professor(a)",
      q6 %in% c(
        "Funcionário Público - Agento de Correios",
        "Servidor Público",
        "Servidora Pública"
      ) ~ "Servidor(a) Público(a)",
      TRUE ~ as.character(q6)
    )
  ))

# Criar tabela de frequência
ativ_tab <- dados_discentes %>%
  filter(!is.na(q6)) %>%
  count(q6, sort = TRUE) %>%
  mutate(q6 = fct_rev(fct_inorder(q6))) %>%
  mutate(perc = n / sum(n))

# Define cores manualmente para cada resposta
cores <- c(
  "Contador" = "#E69F00",
  "Professor(a)" = "#E69F00",
  "Servidor(a) Público(a)" = "#E69F00",
  "Gerente de Relacionamento" = "#999999",
  "Supervisor de Suprimentos" = "#999999",
  "Instrutora de formação profissional" = "#999999"
)

# Cria gráfico lollipop
ggplot(ativ_tab, aes(x = perc, y = q6)) +
  geom_segment(aes(
    x = 0,
    xend = perc,
    y = q6,
    yend = q6,
    color = q6
  ), linewidth = 1.2) +  # altera a espessura da linha
  geom_point(aes(color = q6), size = 5) +  # altera o tamanho dos pontos
  geom_text(
    aes(label = scales::percent(perc, accuracy = 0.1)),
    vjust = -1,  # ajusta a posição vertical do texto
    hjust = -0.2,
    size = 4,  # ajusta o tamanho da fonte do texto
    fontface = "bold"
  ) +
  scale_color_manual(values = cores) +
  scale_x_continuous(
    expand = expansion(mult = c(0, 0.1)),  # ajusta a expansão do eixo X
    limits = c(0, 0.8),
    labels = scales::label_percent()
  ) +
  labs(
    title = "Em caso de possuir atividade profissional, por favor especifique qual.",
    caption = "Fonte: Comissão Própria de Avaliação",
    x = "Porcentagem de participantes",
    y = NULL
  ) +
  theme_classic() +
  theme(
    text = element_text(family = "sans"),
    legend.position = "none",
    # Reduzindo o tamanho da fonte do título
    plot.title = element_text(size = 12, face = "bold", hjust = 0.8),  
    plot.subtitle = element_text(size = 8),
    # Reduzindo o tamanho da fonte do eixo Y
    axis.text.y = element_text(size = 10, face = "bold"),  
    # Reduzindo o tamanho da fonte do eixo X
    axis.text.x = element_text(size = 10),  
    # Reduzindo a espessura da linha do eixo Y
    axis.line.y = element_line(color = "grey80", linewidth = .3), 
    # Reduzindo a espessura dos ticks do eixo Y
    axis.ticks.y = element_line(color = "grey80", linewidth = .3),  
    # Reduzindo a espessura da linha do eixo X
    axis.line.x = element_line(color = "grey80", linewidth = .3),  
    # Reduzindo a espessura dos ticks do eixo X
    axis.ticks.x = element_line(color = "grey80", linewidth = .3),  
    axis.title.y = element_blank(),
    # Reduzindo o tamanho da fonte da legenda
    plot.caption = element_text(size = 9),  
    # Reduzindo as margens do gráfico
    plot.margin = margin(t = 10, r = 10, b = 10, l = 10, unit = "pt")  
  )
```




### Avaliação do Programa


```{r}
#| label: fig-5.3
#| fig-cap: "Percepção discente sobre a interdisciplinaridade no curso."
#| fig-width: 7.5
#| fig-height: 4.5

# Definir todos os níveis possíveis da escala Likert
q7_levels <- c(
  "Discordo Totalmente",
  "Discordo Parcialmente",
  "Não Concordo, Nem Discordo",
  "Concordo Parcialmente",
  "Concordo Totalmente"
)

# Criar a tabela de frequência para a variável q7, incluindo níveis não utilizados
q7_summary <- dados_discentes %>%
  count(q7, sort = TRUE) %>%
  complete(q7 = q7_levels, fill = list(n = 0)) %>%  # Adicionar níveis não utilizados com 0
  mutate(q7 = factor(q7, levels = q7_levels)) %>%
  mutate(
    percent_answers = n / sum(n),
    percent_answers_label = percent(percent_answers, accuracy = 1)
  )

# Criar dados para o gráfico de barras divergentes
q7_summary_diverging <- q7_summary %>%
  mutate(percent_answers = if_else(
    q7 %in% c("Concordo Totalmente", "Concordo Parcialmente"),
    percent_answers,
    -percent_answers
  )) %>%
  mutate(percent_answers_label = if_else(percent_answers == 0, "0%", percent(abs(percent_answers), accuracy = 1)))

# Criar o gráfico de barras divergentes
ggplot(q7_summary_diverging, aes(x = q7, y = percent_answers, fill = q7)) +
  geom_col() +
  geom_text(
    aes(
      label = percent_answers_label,
      hjust = if_else(percent_answers == 0, -0.2, 0.5)
    ),
    position = position_stack(vjust = 0.5),
    color = if_else(q7_summary_diverging$percent_answers == 0, "black", "white"),
    fontface = "bold",
    size = 3.5
  ) +
  coord_flip() +
  scale_x_discrete() +
  scale_fill_manual(
    values = c(
      "Discordo Totalmente" = "#EE6677",
      "Discordo Parcialmente" = "#CCBB44",
      "Não Concordo, Nem Discordo" = "grey80",
      "Concordo Parcialmente" = "#66CCEE",
      "Concordo Totalmente" = "#4477AA"
    )
  ) +
  theme_minimal() +
  theme(
    text = element_text(family = "sans"),
    plot.title = element_text(size = 10, face = "bold", hjust = 0),
    axis.text.x = element_blank(),
    axis.title.x = element_blank(),
    axis.text.y = element_text(size = 9, face = "bold"),
    panel.grid = element_blank(),
    legend.position = "none",
    plot.margin = margin(
      t = 15,
      r = 15,
      b = 15,
      l = 15,
      unit = "pt"
    ),
    plot.caption = element_text(size = 9)
  ) +
  labs(
    title = "O curso utiliza ações de promoção da interdisciplinaridade?",
    caption = "Fonte: Comissão Própria de Avaliação",
    x = NULL,
    fill = NULL
  )
```



```{r}
#| label: fig-5.4
#| fig-cap: "Percepção discente sobre a internacionalização no curso."
#| fig-width: 7.5
#| fig-height: 4.5

# Definir todos os níveis possíveis da escala Likert
q8_levels <- c(
  "Discordo Totalmente",
  "Discordo Parcialmente",
  "Não Concordo, Nem Discordo",
  "Concordo Parcialmente",
  "Concordo Totalmente"
)

# Criar a tabela de frequência para a variável q8, incluindo níveis não utilizados
q8_summary <- dados_discentes %>%
  count(q8, sort = TRUE) %>%
  complete(q8 = q8_levels, fill = list(n = 0)) %>%  # Adicionar níveis não utilizados com 0
  mutate(q8 = factor(q8, levels = q8_levels)) %>%
  mutate(
    percent_answers = n / sum(n),
    percent_answers_label = percent(percent_answers, accuracy = 1)
  )

# Criar dados para o gráfico de barras divergentes
q8_summary_diverging <- q8_summary %>%
  mutate(percent_answers = if_else(
    q8 %in% c("Concordo Totalmente", "Concordo Parcialmente"),
    percent_answers,
    -percent_answers
  )) %>%
  mutate(percent_answers_label = if_else(percent_answers == 0, "0%", percent(abs(percent_answers), accuracy = 1)))

# Criar o gráfico de barras divergentes
ggplot(q8_summary_diverging, aes(x = q8, y = percent_answers, fill = q8)) +
  geom_col() +
  geom_text(
    aes(
      label = percent_answers_label,
      hjust = if_else(percent_answers == 0, -0.2, 0.5)
    ),
    position = position_stack(vjust = 0.5),
    color = if_else(q8_summary_diverging$percent_answers == 0, "black", "white"),
    fontface = "bold",
    size = 3.5
  ) +
  coord_flip() +
  scale_x_discrete() +
  scale_fill_manual(
    values = c(
      "Discordo Totalmente" = "#EE6677",
      "Discordo Parcialmente" = "#CCBB44",
      "Não Concordo, Nem Discordo" = "grey80",
      "Concordo Parcialmente" = "#66CCEE",
      "Concordo Totalmente" = "#4477AA"
    )
  ) +
  theme_minimal() +
  theme(
    text = element_text(family = "sans"),
    plot.title = element_text(size = 10, face = "bold", hjust = 0),
    axis.text.x = element_blank(),
    axis.title.x = element_blank(),
    axis.text.y = element_text(size = 9, face = "bold"),
    panel.grid = element_blank(),
    legend.position = "none",
    plot.margin = margin(
      t = 15,
      r = 15,
      b = 15,
      l = 15,
      unit = "pt"
    ),
    plot.caption = element_text(size = 9)
  ) +
  labs(
    title = "O curso emprega ações de promoção da internacionalização?",
    caption = "Fonte: Comissão Própria de Avaliação",
    x = NULL,
    fill = NULL
  )
```



```{r}
#| label: fig-5.5
#| fig-cap: "Percepção discente sobre atividades de extensão no curso."
#| fig-width: 7.5
#| fig-height: 4.5

# Definir todos os níveis possíveis da escala Likert
q9_levels <- c(
  "Discordo Totalmente",
  "Discordo Parcialmente",
  "Não Concordo, Nem Discordo",
  "Concordo Parcialmente",
  "Concordo Totalmente"
)

# Criar a tabela de frequência para a variável q9, incluindo níveis não utilizados
q9_summary <- dados_discentes %>%
  count(q9, sort = TRUE) %>%
  complete(q9 = q9_levels, fill = list(n = 0)) %>%  # Adicionar níveis não utilizados com 0
  mutate(q9 = factor(q9, levels = q9_levels)) %>%
  mutate(
    percent_answers = n / sum(n),
    percent_answers_label = percent(percent_answers, accuracy = 1)
  )

# Criar dados para o gráfico de barras divergentes
q9_summary_diverging <- q9_summary %>%
  mutate(percent_answers = if_else(
    q9 %in% c("Concordo Totalmente", "Concordo Parcialmente"),
    percent_answers,
    -percent_answers
  )) %>%
  mutate(percent_answers_label = if_else(percent_answers == 0, "0%", percent(abs(percent_answers), accuracy = 1)))

# Criar o gráfico de barras divergentes
ggplot(q9_summary_diverging, aes(x = q9, y = percent_answers, fill = q9)) +
  geom_col() +
  geom_text(
    aes(
      label = percent_answers_label,
      hjust = if_else(percent_answers == 0, -0.2, 0.5)
    ),
    position = position_stack(vjust = 0.5),
    color = if_else(q9_summary_diverging$percent_answers == 0, "black", "white"),
    fontface = "bold",
    size = 3.5
  ) +
  coord_flip() +
  scale_x_discrete() +
  scale_fill_manual(
    values = c(
      "Discordo Totalmente" = "#EE6677",
      "Discordo Parcialmente" = "#CCBB44",
      "Não Concordo, Nem Discordo" = "grey80",
      "Concordo Parcialmente" = "#66CCEE",
      "Concordo Totalmente" = "#4477AA"
    )
  ) +
  theme_minimal() +
  theme(
    text = element_text(family = "sans"),
    plot.title = element_text(size = 10, face = "bold", hjust = 0),
    axis.text.x = element_blank(),
    axis.title.x = element_blank(),
    axis.text.y = element_text(size = 9, face = "bold"),
    panel.grid = element_blank(),
    legend.position = "none",
    plot.margin = margin(
      t = 15,
      r = 15,
      b = 15,
      l = 15,
      unit = "pt"
    ),
    plot.caption = element_text(size = 9)
  ) +
  labs(
    title = "O curso promove atividades de extensão como cursos, projetos de extensão e\noutras ações e/ou integra-se à atividades extensionistas?",
    caption = "Fonte: Comissão Própria de Avaliação",
    x = NULL,
    fill = NULL
  )
```



```{r}
#| label: fig-5.6
#| fig-cap: "Percepção discente sobre atividades extraclasse no curso."
#| fig-width: 7.5
#| fig-height: 4.5

# Definir todos os níveis possíveis da escala Likert
q10_levels <- c(
  "Discordo Totalmente",
  "Discordo Parcialmente",
  "Não Concordo, Nem Discordo",
  "Concordo Parcialmente",
  "Concordo Totalmente"
)

# Criar a tabela de frequência para a variável q10, incluindo níveis não utilizados
q10_summary <- dados_discentes %>%
  count(q10, sort = TRUE) %>%
  complete(q10 = q10_levels, fill = list(n = 0)) %>%
  mutate(q10 = factor(q10, levels = q10_levels)) %>%
  mutate(
    percent_answers = n / sum(n),
    percent_answers_label = percent(percent_answers, accuracy = 1)
  )

# Criar dados para o gráfico de barras divergentes
q10_summary_diverging <- q10_summary %>%
  mutate(percent_answers = if_else(
    q10 %in% c("Concordo Totalmente", "Concordo Parcialmente"),
    percent_answers,
    -percent_answers
  )) %>%
  mutate(percent_answers_label = if_else(percent_answers == 0, "0%", percent(abs(percent_answers), accuracy = 1)))

# Criar o gráfico de barras divergentes
ggplot(q10_summary_diverging, aes(x = q10, y = percent_answers, fill = q10)) +
  geom_col() +
  geom_text(
    aes(
      label = percent_answers_label,
      hjust = if_else(percent_answers == 0, -0.2, 0.5)
    ),
    position = position_stack(vjust = 0.5),
    color = if_else(q10_summary_diverging$percent_answers == 0, "black", "white"),
    fontface = "bold",
    size = 3.5
  ) +
  coord_flip() +
  scale_x_discrete() +
  scale_fill_manual(
    values = c(
      "Discordo Totalmente" = "#EE6677",
      "Discordo Parcialmente" = "#CCBB44",
      "Não Concordo, Nem Discordo" = "grey80",
      "Concordo Parcialmente" = "#66CCEE",
      "Concordo Totalmente" = "#4477AA"
    )
  ) +
  theme_minimal() +
  theme(
    text = element_text(family = "sans"),
    plot.title = element_text(size = 10, face = "bold", hjust = 0),
    axis.text.x = element_blank(),
    axis.title.x = element_blank(),
    axis.text.y = element_text(size = 9, face = "bold"),
    panel.grid = element_blank(),
    legend.position = "none",
    plot.margin = margin(
      t = 15,
      r = 15,
      b = 15,
      l = 15,
      unit = "pt"
    ),
    plot.caption = element_text(size = 9)
  ) +
  labs(
    title = "O curso promove atividades extraclasse como seminários, palestras,\ngrupos de estudos, dentre outros?",
    caption = "Fonte: Comissão Própria de Avaliação",
    x = NULL,
    fill = NULL
  )
```



```{r}
#| label: fig-5.7
#| fig-cap: "Percepção discente sobre o ambiente criado pelo curso para o crescimento intelectual."
#| fig-width: 7.5
#| fig-height: 4.5

# Definir todos os níveis possíveis da escala Likert
q11_levels <- c(
  "Discordo Totalmente",
  "Discordo Parcialmente",
  "Não Concordo, Nem Discordo",
  "Concordo Parcialmente",
  "Concordo Totalmente"
)

# Criar a tabela de frequência para a variável q11, incluindo níveis não utilizados
q11_summary <- dados_discentes %>%
  count(q11, sort = TRUE) %>%
  complete(q11 = q11_levels, fill = list(n = 0)) %>%
  mutate(q11 = factor(q11, levels = q11_levels)) %>%
  mutate(
    percent_answers = n / sum(n),
    percent_answers_label = percent(percent_answers, accuracy = 1)
  )

# Criar dados para o gráfico de barras divergentes
q11_summary_diverging <- q11_summary %>%
  mutate(percent_answers = if_else(
    q11 %in% c("Concordo Totalmente", "Concordo Parcialmente"),
    percent_answers,
    -percent_answers
  )) %>%
  mutate(percent_answers_label = if_else(percent_answers == 0, "0%", percent(abs(percent_answers), accuracy = 1)))

# Criar o gráfico de barras divergentes
ggplot(q11_summary_diverging, aes(x = q11, y = percent_answers, fill = q11)) +
  geom_col() +
  geom_text(
    aes(
      label = percent_answers_label,
      hjust = if_else(percent_answers == 0, -0.2, 0.5)
    ),
    position = position_stack(vjust = 0.5),
    color = if_else(q11_summary_diverging$percent_answers == 0, "black", "white"),
    fontface = "bold",
    size = 3.5
  ) +
  coord_flip() +
  scale_x_discrete() +
  scale_fill_manual(
    values = c(
      "Discordo Totalmente" = "#EE6677",
      "Discordo Parcialmente" = "#CCBB44",
      "Não Concordo, Nem Discordo" = "grey80",
      "Concordo Parcialmente" = "#66CCEE",
      "Concordo Totalmente" = "#4477AA"
    )
  ) +
  theme_minimal() +
  theme(
    text = element_text(family = "sans"),
    plot.title = element_text(size = 10, face = "bold", hjust = 0),
    axis.text.x = element_blank(),
    axis.title.x = element_blank(),
    axis.text.y = element_text(size = 9, face = "bold"),
    panel.grid = element_blank(),
    legend.position = "none",
    plot.margin = margin(
      t = 15,
      r = 15,
      b = 15,
      l = 15,
      unit = "pt"
    ),
    plot.caption = element_text(size = 9)
  ) +
  labs(
    title = "O curso proporciona um ambiente favorável ao crescimento intelectual dos\nmestrandos?",
    caption = "Fonte: Comissão Própria de Avaliação",
    x = NULL,
    fill = NULL
  )
```



```{r}
#| label: fig-5.8
#| fig-cap: "Percepção discente sobre a qualidade do curso."
#| fig-width: 7.5
#| fig-height: 4.5

# Definir todos os níveis possíveis da escala Likert
q12_levels <- c(
  "Totalmente Insatisfeito",
  "Parcialmente Insatisfeito",
  "Nem Satisfeito, Nem Insatisfeito",
  "Parcialmente Satisfeito",
  "Totalmente Satisfeito"
)

# Criar a tabela de frequência para a variável q12, incluindo níveis não utilizados
q12_summary <- dados_discentes %>%
  count(q12, sort = TRUE) %>%
  complete(q12 = q12_levels, fill = list(n = 0)) %>%
  mutate(q12 = factor(q12, levels = q12_levels)) %>%
  mutate(
    percent_answers = n / sum(n),
    percent_answers_label = percent(percent_answers, accuracy = 1)
  )

# Criar dados para o gráfico de barras divergentes
q12_summary_diverging <- q12_summary %>%
  mutate(percent_answers = if_else(
    q12 %in% c("Totalmente Satisfeito", "Parcialmente Satisfeito"),
    percent_answers,
    -percent_answers
  )) %>%
  mutate(percent_answers_label = if_else(percent_answers == 0, "0%", percent(abs(percent_answers), accuracy = 1)))

# Criar o gráfico de barras divergentes
ggplot(q12_summary_diverging, aes(x = q12, y = percent_answers, fill = q12)) +
  geom_col() +
  geom_text(
    aes(
      label = percent_answers_label,
      hjust = if_else(percent_answers == 0, -0.2, 0.5)
    ),
    position = position_stack(vjust = 0.5),
    color = if_else(q12_summary_diverging$percent_answers == 0, "black", "white"),
    fontface = "bold",
    size = 3.5
  ) +
  coord_flip() +
  scale_x_discrete() +
  scale_fill_manual(
    values = c(
      "Totalmente Insatisfeito" = "#EE6677",
      "Parcialmente Insatisfeito" = "#CCBB44",
      "Nem Satisfeito, Nem Insatisfeito" = "grey80",
      "Parcialmente Satisfeito" = "#66CCEE",
      "Totalmente Satisfeito" = "#4477AA"
    )
  ) +
  theme_minimal() +
  theme(
    text = element_text(family = "sans"),
    plot.title = element_text(size = 10, face = "bold", hjust = 0),
    axis.text.x = element_blank(),
    axis.title.x = element_blank(),
    axis.text.y = element_text(size = 9, face = "bold"),
    panel.grid = element_blank(),
    legend.position = "none",
    plot.margin = margin(
      t = 15,
      r = 15,
      b = 15,
      l = 15,
      unit = "pt"
    ),
    plot.caption = element_text(size = 9)
  ) +
  labs(
    title = "Qual o seu nível de satisfação com a qualidade do curso?",
    caption = "Fonte: Comissão Própria de Avaliação",
    x = NULL,
    fill = NULL
  )
```


```{r}
#| label: fig-5.9
#| fig-cap: "Percepção discente sobre a qualificação dos docentes."
#| fig-width: 7.5
#| fig-height: 4.5

# Definir todos os níveis possíveis da escala Likert
q13_levels <- c(
  "Abaixo das minhas expectativas",
  "Um pouco abaixo das minhas expectativas",
  "De acordo com as minhas expectativas",
  "Um pouco acima das minhas expectativas",
  "Acima das minhas expectativas"
)

# Criar a tabela de frequência para a variável q13, incluindo níveis não utilizados
q13_summary <- dados_discentes %>%
  count(q13, sort = TRUE) %>%
  complete(q13 = q13_levels, fill = list(n = 0)) %>%
  mutate(q13 = factor(q13, levels = q13_levels)) %>%
  mutate(
    percent_answers = n / sum(n),
    percent_answers_label = percent(percent_answers, accuracy = 1)
  )

# Criar dados para o gráfico de barras divergentes
q13_summary_diverging <- q13_summary %>%
  mutate(percent_answers = if_else(
    q13 %in% c("Acima das minhas expectativas", "Um pouco acima das minhas expectativas"),
    percent_answers,
    -percent_answers
  )) %>%
  mutate(percent_answers_label = if_else(percent_answers == 0, "0%", percent(abs(percent_answers), accuracy = 1)))

# Criar o gráfico de barras divergentes
ggplot(q13_summary_diverging, aes(x = q13, y = percent_answers, fill = q13)) +
  geom_col() +
  geom_text(
    aes(
      label = percent_answers_label,
      hjust = if_else(percent_answers == 0, -0.2, 0.5)
    ),
    position = position_stack(vjust = 0.5),
    color = if_else(q13_summary_diverging$percent_answers == 0, "black", "white"),
    fontface = "bold",
    size = 3.5
  ) +
  coord_flip() +
  scale_x_discrete() +
  scale_fill_manual(
    values = c(
      "Abaixo das minhas expectativas" = "#EE6677",
      "Um pouco abaixo das minhas expectativas" = "#CCBB44",
      "De acordo com as minhas expectativas" = "grey80",
      "Um pouco acima das minhas expectativas" = "#66CCEE",
      "Acima das minhas expectativas" = "#4477AA"
    )
  ) +
  theme_minimal() +
  theme(
    text = element_text(family = "sans"),
    plot.title = element_text(size = 10, face = "bold", hjust = 0),
    axis.text.x = element_blank(),
    axis.title.x = element_blank(),
    axis.text.y = element_text(size = 9, face = "bold"),
    panel.grid = element_blank(),
    legend.position = "none",
    plot.margin = margin(
      t = 15,
      r = 15,
      b = 15,
      l = 15,
      unit = "pt"
    ),
    plot.caption = element_text(size = 9)
  ) +
  labs(
    title = "Como você avalia a qualificação dos docentes em relação às suas\nexpectativas?",
    caption = "Fonte: Comissão Própria de Avaliação",
    x = NULL,
    fill = NULL
  )
```


```{r}
#| label: fig-5.10
#| fig-cap: "Percepção discente sobre a reputação do curso."
#| fig-width: 7.5
#| fig-height: 4.5

# Definir todos os níveis possíveis da escala Likert
q14_levels <- c(
  "Abaixo das minhas expectativas",
  "Um pouco abaixo das minhas expectativas",
  "De acordo com as minhas expectativas",
  "Um pouco acima das minhas expectativas",
  "Acima das minhas expectativas"
)

# Criar a tabela de frequência para a variável q14, incluindo níveis não utilizados
q14_summary <- dados_discentes %>%
  count(q14, sort = TRUE) %>%
  complete(q14 = q14_levels, fill = list(n = 0)) %>%
  mutate(q14 = factor(q14, levels = q14_levels)) %>%
  mutate(
    percent_answers = n / sum(n),
    percent_answers_label = percent(percent_answers, accuracy = 1)
  )

# Criar dados para o gráfico de barras divergentes
q14_summary_diverging <- q14_summary %>%
  mutate(percent_answers = if_else(
    q14 %in% c("Acima das minhas expectativas", "Um pouco acima das minhas expectativas"),
    percent_answers,
    -percent_answers
  )) %>%
  mutate(percent_answers_label = if_else(percent_answers == 0, "0%", percent(abs(percent_answers), accuracy = 1)))

# Criar o gráfico de barras divergentes
ggplot(q14_summary_diverging, aes(x = q14, y = percent_answers, fill = q14)) +
  geom_col() +
  geom_text(
    aes(
      label = percent_answers_label,
      hjust = if_else(percent_answers == 0, -0.2, 0.5)
    ),
    position = position_stack(vjust = 0.5),
    color = if_else(q14_summary_diverging$percent_answers == 0, "black", "white"),
    fontface = "bold",
    size = 3.5
  ) +
  coord_flip() +
  scale_x_discrete() +
  scale_fill_manual(
    values = c(
      "Abaixo das minhas expectativas" = "#EE6677",
      "Um pouco abaixo das minhas expectativas" = "#CCBB44",
      "De acordo com as minhas expectativas" = "grey80",
      "Um pouco acima das minhas expectativas" = "#66CCEE",
      "Acima das minhas expectativas" = "#4477AA"
    )
  ) +
  theme_minimal() +
  theme(
    text = element_text(family = "sans"),
    plot.title = element_text(size = 10, face = "bold", hjust = 0),
    axis.text.x = element_blank(),
    axis.title.x = element_blank(),
    axis.text.y = element_text(size = 9, face = "bold"),
    panel.grid = element_blank(),
    legend.position = "none",
    plot.margin = margin(
      t = 15,
      r = 15,
      b = 15,
      l = 15,
      unit = "pt"
    ),
    plot.caption = element_text(size = 9)
  ) +
  labs(
    title = "Como você avalia a reputação do curso no mercado/academia\nem relação às suas expectativas?",
    caption = "Fonte: Comissão Própria de Avaliação",
    x = NULL,
    fill = NULL
  )
```


```{r}
#| label: fig-5.11
#| fig-cap: "Percepção discente sobre os objetivos do programa."
#| fig-width: 4
#| fig-height: 4

# Criar tabela de frequência
ativ_tab <- dados_discentes %>%
  count(q15) %>%
  mutate(
    fraction = n / sum(n),
    ymax = cumsum(fraction),
    ymin = c(0, head(ymax, n = -1)),
    labelPosition = (ymax + ymin) / 2,
    label = paste0(q15, "\n", scales::percent(fraction, accuracy = 0.1))
  )

# Define cores manualmente para cada resposta
cores <- c(
  "Sim" = "#E69F00",
  "Não" = "#999999"
)

# Criar o gráfico donut
ggplot(ativ_tab, aes(ymax = ymax, ymin = ymin, xmax = 3.5, xmin = 2.5, fill = q15)) +
  geom_rect(color = NA) + # Removida a cor da borda
  geom_label(
    x = 3,
    aes(y = labelPosition, label = label),
    size = 3,
    fontface = "bold",
    color = "black"
  ) +
  scale_fill_manual(values = cores) +
  coord_polar(theta = "y") +
  xlim(c(2, 4)) +
  theme_void() +
  theme(legend.position = "none") +
  labs(
    title = "Você conhece os objetivos do Programa?",
    caption = "Fonte: Comissão Própria de Avaliação"
  ) +
  theme(
    plot.title = element_text(size = 10, face = "bold", hjust = 1),
    plot.caption = element_text(size = 8)
  )
```


```{r}
#| label: fig-5.12
#| fig-cap: "Percepção discente sobre a distribuição de bolsas."
#| fig-width: 4
#| fig-height: 4

# Criar tabela de frequência
ativ_tab <- dados_discentes %>%
  count(q16) %>%
  mutate(
    fraction = n / sum(n),
    ymax = cumsum(fraction),
    ymin = c(0, head(ymax, n = -1)),
    labelPosition = (ymax + ymin) / 2,
    label = paste0(q16, "\n", scales::percent(fraction, accuracy = 0.1))
  )

# Define cores manualmente para cada resposta
cores <- c(
  "Sim" = "#E69F00",
  "Não" = "#999999"
)

# Criar o gráfico donut
ggplot(ativ_tab, aes(ymax = ymax, ymin = ymin, xmax = 3.5, xmin = 2.5, fill = q16)) +
  geom_rect(color = NA) +
  geom_label(
    x = 3,
    aes(y = labelPosition, label = label),
    size = 3,
    fontface = "bold",
    color = "black"
  ) +
  scale_fill_manual(values = cores) +
  coord_polar(theta = "y") +
  xlim(c(2, 4)) +
  theme_void() +
  theme(legend.position = "none") +
  labs(
    title = "O Programa tem clareza e transparência para \n distribuição das bolsas?",
    caption = "Fonte: Comissão Própria de Avaliação"
  ) +
  theme(
    plot.title = element_text(size = 10, face = "bold", hjust = 1),
    plot.caption = element_text(size = 8)
  )
```


```{r}
#| label: fig-5.13
#| fig-cap: "Percepção discente sobre os critérios de manutenção de bolsas."
#| fig-width: 4
#| fig-height: 4

# Criar tabela de frequência
ativ_tab <- dados_discentes %>%
  count(q17) %>%
  mutate(
    fraction = n / sum(n),
    ymax = cumsum(fraction),
    ymin = c(0, head(ymax, n = -1)),
    labelPosition = (ymax + ymin) / 2,
    label = paste0(q17, "\n", scales::percent(fraction, accuracy = 0.1))
  )

# Define cores manualmente para cada resposta
cores <- c(
  "Sim" = "#E69F00",
  "Não" = "#999999"
)

# Criar o gráfico donut
ggplot(ativ_tab, aes(ymax = ymax, ymin = ymin, xmax = 3.5, xmin = 2.5, fill = q17)) +
  geom_rect(color = NA) +
  geom_label(
    x = 3,
    aes(y = labelPosition, label = label),
    size = 3,
    fontface = "bold",
    color = "black"
  ) +
  scale_fill_manual(values = cores) +
  coord_polar(theta = "y") +
  xlim(c(2, 4)) +
  theme_void() +
  theme(legend.position = "none") +
  labs(
    title = "Você considerea que os critérios de manutenção \n de bolsa durante o curso são claros?",
    caption = "Fonte: Comissão Própria de Avaliação"
  ) +
  theme(
    plot.title = element_text(size = 10, face = "bold", hjust = 1),
    plot.caption = element_text(size = 8)
  )
```


### Avaliação da Coordenação do Programa de Pós-Graduação

```{r}
#| label: fig-5.14
#| fig-cap: "Percepção discente sobre o compromisso da coordenação com a melhoria do curso."
#| fig-width: 7.5
#| fig-height: 4.5

# Definir todos os níveis possíveis da escala Likert
q19_levels <- c(
  "Discordo Totalmente",
  "Discordo Parcialmente",
  "Não Concordo, Nem Discordo",
  "Concordo Parcialmente",
  "Concordo Totalmente"
)

# Criar a tabela de frequência para a variável q19, incluindo níveis não utilizados
q19_summary <- dados_discentes %>%
  count(q19, sort = TRUE) %>%
  complete(q19 = q19_levels, fill = list(n = 0)) %>%
  mutate(q19 = factor(q19, levels = q19_levels)) %>%
  mutate(
    percent_answers = n / sum(n),
    percent_answers_label = percent(percent_answers, accuracy = 1)
  )

# Criar dados para o gráfico de barras divergentes
q19_summary_diverging <- q19_summary %>%
  mutate(percent_answers = if_else(
    q19 %in% c("Concordo Totalmente", "Concordo Parcialmente"),
    percent_answers,
    -percent_answers
  )) %>%
  mutate(percent_answers_label = if_else(percent_answers == 0, "0%", percent(abs(percent_answers), accuracy = 1)))

# Criar o gráfico de barras divergentes
ggplot(q19_summary_diverging, aes(x = q19, y = percent_answers, fill = q19)) +
  geom_col() +
  geom_text(
    aes(
      label = percent_answers_label,
      hjust = if_else(percent_answers == 0, -0.2, 0.5)
    ),
    position = position_stack(vjust = 0.5),
    color = if_else(q19_summary_diverging$percent_answers == 0, "black", "white"),
    fontface = "bold",
    size = 3.5
  ) +
  coord_flip() +
  scale_x_discrete() +
  scale_fill_manual(
    values = c(
      "Discordo Totalmente" = "#EE6677",
      "Discordo Parcialmente" = "#CCBB44",
      "Não Concordo, Nem Discordo" = "grey80",
      "Concordo Parcialmente" = "#66CCEE",
      "Concordo Totalmente" = "#4477AA"
    )
  ) +
  theme_minimal() +
  theme(
    text = element_text(family = "sans"),
    plot.title = element_text(size = 10, face = "bold", hjust = 0),
    axis.text.x = element_blank(),
    axis.title.x = element_blank(),
    axis.text.y = element_text(size = 9, face = "bold"),
    panel.grid = element_blank(),
    legend.position = "none",
    plot.margin = margin(
      t = 15,
      r = 15,
      b = 15,
      l = 15,
      unit = "pt"
    ),
    plot.caption = element_text(size = 9)
  ) +
  labs(
    title = "A coordenação demonstra compromisso com a melhoria do curso?",
    caption = "Fonte: Comissão Própria de Avaliação",
    x = NULL,
    fill = NULL
  )
```


```{r}
#| label: fig-5.15
#| fig-cap: "Percepção discente sobre a efetividade da coordenação no encaminhamento das solicitações ao colegiado do curso."
#| fig-width: 7.5
#| fig-height: 4.5

# Definir todos os níveis possíveis da escala Likert
q20_levels <- c(
  "Discordo Totalmente",
  "Discordo Parcialmente",
  "Não Concordo, Nem Discordo",
  "Concordo Parcialmente",
  "Concordo Totalmente"
)

# Criar a tabela de frequência para a variável q20, incluindo níveis não utilizados
q20_summary <- dados_discentes %>%
  count(q20, sort = TRUE) %>%
  complete(q20 = q20_levels, fill = list(n = 0)) %>%
  mutate(q20 = factor(q20, levels = q20_levels)) %>%
  mutate(
    percent_answers = n / sum(n),
    percent_answers_label = percent(percent_answers, accuracy = 1)
  )

# Criar dados para o gráfico de barras divergentes
q20_summary_diverging <- q20_summary %>%
  mutate(percent_answers = if_else(
    q20 %in% c("Concordo Totalmente", "Concordo Parcialmente"),
    percent_answers,
    -percent_answers
  )) %>%
  mutate(percent_answers_label = if_else(percent_answers == 0, "0%", percent(abs(percent_answers), accuracy = 1)))

# Criar o gráfico de barras divergentes
ggplot(q20_summary_diverging, aes(x = q20, y = percent_answers, fill = q20)) +
  geom_col() +
  geom_text(
    aes(
      label = percent_answers_label,
      hjust = if_else(percent_answers == 0, -0.2, 0.5)
    ),
    position = position_stack(vjust = 0.5),
    color = if_else(q20_summary_diverging$percent_answers == 0, "black", "white"),
    fontface = "bold",
    size = 3.5
  ) +
  coord_flip() +
  scale_x_discrete() +
  scale_fill_manual(
    values = c(
      "Discordo Totalmente" = "#EE6677",
      "Discordo Parcialmente" = "#CCBB44",
      "Não Concordo, Nem Discordo" = "grey80",
      "Concordo Parcialmente" = "#66CCEE",
      "Concordo Totalmente" = "#4477AA"
    )
  ) +
  theme_minimal() +
  theme(
    text = element_text(family = "sans"),
    plot.title = element_text(size = 10, face = "bold", hjust = 0),
    axis.text.x = element_blank(),
    axis.title.x = element_blank(),
    axis.text.y = element_text(size = 9, face = "bold"),
    panel.grid = element_blank(),
    legend.position = "none",
    plot.margin = margin(
      t = 15,
      r = 15,
      b = 15,
      l = 15,
      unit = "pt"
    ),
    plot.caption = element_text(size = 9)
  ) +
  labs(
    title = "A coordenação encaminha adequadamente as solicitações feitas ao\nColegiado?",
    caption = "Fonte: Comissão Própria de Avaliação",
    x = NULL,
    fill = NULL
  )
```


```{r}
#| label: fig-5.16
#| fig-cap: "Percepção discente sobre a comunicação da coordenação."
#| fig-width: 7.5
#| fig-height: 4.5

# Definir todos os níveis possíveis da escala Likert
q21_levels <- c(
  "Discordo Totalmente",
  "Discordo Parcialmente",
  "Não Concordo, Nem Discordo",
  "Concordo Parcialmente",
  "Concordo Totalmente"
)

# Criar a tabela de frequência para a variável q21, incluindo níveis não utilizados
q21_summary <- dados_discentes %>%
  count(q21, sort = TRUE) %>%
  complete(q21 = q21_levels, fill = list(n = 0)) %>%
  mutate(q21 = factor(q21, levels = q21_levels)) %>%
  mutate(
    percent_answers = n / sum(n),
    percent_answers_label = percent(percent_answers, accuracy = 1)
  )

# Criar dados para o gráfico de barras divergentes
q21_summary_diverging <- q21_summary %>%
  mutate(percent_answers = if_else(
    q21 %in% c("Concordo Totalmente", "Concordo Parcialmente"),
    percent_answers,
    -percent_answers
  )) %>%
  mutate(percent_answers_label = if_else(percent_answers == 0, "0%", percent(abs(percent_answers), accuracy = 1)))

# Criar o gráfico de barras divergentes
ggplot(q21_summary_diverging, aes(x = q21, y = percent_answers, fill = q21)) +
  geom_col() +
  geom_text(
    aes(
      label = percent_answers_label,
      hjust = if_else(percent_answers == 0, -0.2, 0.5)
    ),
    position = position_stack(vjust = 0.5),
    color = if_else(q21_summary_diverging$percent_answers == 0, "black", "white"),
    fontface = "bold",
    size = 3.5
  ) +
  coord_flip() +
  scale_x_discrete() +
  scale_fill_manual(
    values = c(
      "Discordo Totalmente" = "#EE6677",
      "Discordo Parcialmente" = "#CCBB44",
      "Não Concordo, Nem Discordo" = "grey80",
      "Concordo Parcialmente" = "#66CCEE",
      "Concordo Totalmente" = "#4477AA"
    )
  ) +
  theme_minimal() +
  theme(
    text = element_text(family = "sans"),
    plot.title = element_text(size = 10, face = "bold", hjust = 0),
    axis.text.x = element_blank(),
    axis.title.x = element_blank(),
    axis.text.y = element_text(size = 9, face = "bold"),
    panel.grid = element_blank(),
    legend.position = "none",
    plot.margin = margin(
      t = 15,
      r = 15,
      b = 15,
      l = 15,
      unit = "pt"
    ),
    plot.caption = element_text(size = 9)
  ) +
  labs(
    title = "A coordenação envia avisos e comunicados de forma sistemática?",
    caption = "Fonte: Comissão Própria de Avaliação",
    x = NULL,
    fill = NULL
  )
```



```{r}
#| label: fig-5.17
#| fig-cap: "Percepção discente sobre a disponibilidade da coordenação para o atendimento individual."
#| fig-width: 7.5
#| fig-height: 4.5

# Definir todos os níveis possíveis da escala Likert
q22_levels <- c(
  "Discordo Totalmente",
  "Discordo Parcialmente",
  "Não Concordo, Nem Discordo",
  "Concordo Parcialmente",
  "Concordo Totalmente"
)

# Criar a tabela de frequência para a variável q22, incluindo níveis não utilizados
q22_summary <- dados_discentes %>%
  count(q22, sort = TRUE) %>%
  complete(q22 = q22_levels, fill = list(n = 0)) %>%
  mutate(q22 = factor(q22, levels = q22_levels)) %>%
  mutate(
    percent_answers = n / sum(n),
    percent_answers_label = percent(percent_answers, accuracy = 1)
  )

# Criar dados para o gráfico de barras divergentes
q22_summary_diverging <- q22_summary %>%
  mutate(percent_answers = if_else(
    q22 %in% c("Concordo Totalmente", "Concordo Parcialmente"),
    percent_answers,
    -percent_answers
  )) %>%
  mutate(percent_answers_label = if_else(percent_answers == 0, "0%", percent(abs(percent_answers), accuracy = 1)))

# Criar o gráfico de barras divergentes
ggplot(q22_summary_diverging, aes(x = q22, y = percent_answers, fill = q22)) +
  geom_col() +
  geom_text(
    aes(
      label = percent_answers_label,
      hjust = if_else(percent_answers == 0, -0.2, 0.5)
    ),
    position = position_stack(vjust = 0.5),
    color = if_else(q22_summary_diverging$percent_answers == 0, "black", "white"),
    fontface = "bold",
    size = 3.5
  ) +
  coord_flip() +
  scale_x_discrete() +
  scale_fill_manual(
    values = c(
      "Discordo Totalmente" = "#EE6677",
      "Discordo Parcialmente" = "#CCBB44",
      "Não Concordo, Nem Discordo" = "grey80",
      "Concordo Parcialmente" = "#66CCEE",
      "Concordo Totalmente" = "#4477AA"
    )
  ) +
  theme_minimal() +
  theme(
    text = element_text(family = "sans"),
    plot.title = element_text(size = 10, face = "bold", hjust = 0),
    axis.text.x = element_blank(),
    axis.title.x = element_blank(),
    axis.text.y = element_text(size = 9, face = "bold"),
    panel.grid = element_blank(),
    legend.position = "none",
    plot.margin = margin(
      t = 15,
      r = 15,
      b = 15,
      l = 15,
      unit = "pt"
    ),
    plot.caption = element_text(size = 9)
  ) +
  labs(
    title = "A coordenação está disponível para atendimento individual aos discentes?",
    caption = "Fonte: Comissão Própria de Avaliação",
    x = NULL,
    fill = NULL
  )
```


```{r}
#| label: fig-5.18
#| fig-cap: "Percepção discente sobre o tratamento dado pela coordenação."
#| fig-width: 7.5
#| fig-height: 4.5

# Definir todos os níveis possíveis da escala Likert
q23_levels <- c(
  "Discordo Totalmente",
  "Discordo Parcialmente",
  "Não Concordo, Nem Discordo",
  "Concordo Parcialmente",
  "Concordo Totalmente"
)

# Criar a tabela de frequência para a variável q23, incluindo níveis não utilizados
q23_summary <- dados_discentes %>%
  count(q23, sort = TRUE) %>%
  complete(q23 = q23_levels, fill = list(n = 0)) %>%
  mutate(q23 = factor(q23, levels = q23_levels)) %>%
  mutate(
    percent_answers = n / sum(n),
    percent_answers_label = percent(percent_answers, accuracy = 1)
  )

# Criar dados para o gráfico de barras divergentes
q23_summary_diverging <- q23_summary %>%
  mutate(percent_answers = if_else(
    q23 %in% c("Concordo Totalmente", "Concordo Parcialmente"),
    percent_answers,
    -percent_answers
  )) %>%
  mutate(percent_answers_label = if_else(percent_answers == 0, "0%", percent(abs(percent_answers), accuracy = 1)))

# Criar o gráfico de barras divergentes
ggplot(q23_summary_diverging, aes(x = q23, y = percent_answers, fill = q23)) +
  geom_col() +
  geom_text(
    aes(
      label = percent_answers_label,
      hjust = if_else(percent_answers == 0, -0.2, 0.5)
    ),
    position = position_stack(vjust = 0.5),
    color = if_else(q23_summary_diverging$percent_answers == 0, "black", "white"),
    fontface = "bold",
    size = 3.5
  ) +
  coord_flip() +
  scale_x_discrete() +
  scale_fill_manual(
    values = c(
      "Discordo Totalmente" = "#EE6677",
      "Discordo Parcialmente" = "#CCBB44",
      "Não Concordo, Nem Discordo" = "grey80",
      "Concordo Parcialmente" = "#66CCEE",
      "Concordo Totalmente" = "#4477AA"
    )
  ) +
  theme_minimal() +
  theme(
    text = element_text(family = "sans"),
    plot.title = element_text(size = 10, face = "bold", hjust = 0),
    axis.text.x = element_blank(),
    axis.title.x = element_blank(),
    axis.text.y = element_text(size = 9, face = "bold"),
    panel.grid = element_blank(),
    legend.position = "none",
    plot.margin = margin(
      t = 15,
      r = 15,
      b = 15,
      l = 15,
      unit = "pt"
    ),
    plot.caption = element_text(size = 9)
  ) +
  labs(
    title = "A coordenação trata os discentes de forma respeitosa e igualitária?",
    caption = "Fonte: Comissão Própria de Avaliação",
    x = NULL,
    fill = NULL
  )
```


```{r}
#| label: fig-5.19
#| fig-cap: "Percepção discente sobre a consideracão de suas opiniões pela coordenação para a tomada de decisões."
#| fig-width: 7.5
#| fig-height: 4.5

# Definir todos os níveis possíveis da escala Likert
q24_levels <- c(
  "Discordo Totalmente",
  "Discordo Parcialmente",
  "Não Concordo, Nem Discordo",
  "Concordo Parcialmente",
  "Concordo Totalmente"
)

# Criar a tabela de frequência para a variável q24, incluindo níveis não utilizados
q24_summary <- dados_discentes %>%
  count(q24, sort = TRUE) %>%
  complete(q24 = q24_levels, fill = list(n = 0)) %>%
  mutate(q24 = factor(q24, levels = q24_levels)) %>%
  mutate(
    percent_answers = n / sum(n),
    percent_answers_label = percent(percent_answers, accuracy = 1)
  )

# Criar dados para o gráfico de barras divergentes
q24_summary_diverging <- q24_summary %>%
  mutate(percent_answers = if_else(
    q24 %in% c("Concordo Totalmente", "Concordo Parcialmente"),
    percent_answers,
    -percent_answers
  )) %>%
  mutate(percent_answers_label = if_else(percent_answers == 0, "0%", percent(abs(percent_answers), accuracy = 1)))

# Criar o gráfico de barras divergentes
ggplot(q24_summary_diverging, aes(x = q24, y = percent_answers, fill = q24)) +
  geom_col() +
  geom_text(
    aes(
      label = percent_answers_label,
      hjust = if_else(percent_answers == 0, -0.2, 0.5)
    ),
    position = position_stack(vjust = 0.5),
    color = if_else(q24_summary_diverging$percent_answers == 0, "black", "white"),
    fontface = "bold",
    size = 3.5
  ) +
  coord_flip() +
  scale_x_discrete() +
  scale_fill_manual(
    values = c(
      "Discordo Totalmente" = "#EE6677",
      "Discordo Parcialmente" = "#CCBB44",
      "Não Concordo, Nem Discordo" = "grey80",
      "Concordo Parcialmente" = "#66CCEE",
      "Concordo Totalmente" = "#4477AA"
    )
  ) +
  theme_minimal() +
  theme(
    text = element_text(family = "sans"),
    plot.title = element_text(size = 10, face = "bold", hjust = 0),
    axis.text.x = element_blank(),
    axis.title.x = element_blank(),
    axis.text.y = element_text(size = 9, face = "bold"),
    panel.grid = element_blank(),
    legend.position = "none",
    plot.margin = margin(
      t = 15,
      r = 15,
      b = 15,
      l = 15,
      unit = "pt"
    ),
    plot.caption = element_text(size = 9)
  ) +
  labs(
    title = "A coordenação considera a opinião dos discentes nas decisões?",
    caption = "Fonte: Comissão Própria de Avaliação",
    x = NULL,
    fill = NULL
  )
```


### Avaliação da Infraestrutura

```{r}
#| label: fig-5.20
#| fig-cap: "Percepção discente sobre as salas disponíveis aos grupos pesquisa."
#| fig-width: 7.5
#| fig-height: 4.5

# Definir todos os níveis possíveis da escala Likert
q26_levels <- c(
  "Totalmente Insatisfeito",
  "Parcialmente Insatisfeito",
  "Nem Satisfeito, Nem Insatisfeito",
  "Parcialmente Satisfeito",
  "Totalmente Satisfeito"
)

# Criar a tabela de frequência para a variável q26, incluindo níveis não utilizados
q26_summary <- dados_discentes %>%
  count(q26, sort = TRUE) %>%
  complete(q26 = q26_levels, fill = list(n = 0)) %>%
  mutate(q26 = factor(q26, levels = q26_levels)) %>%
  mutate(
    percent_answers = n / sum(n),
    percent_answers_label = percent(percent_answers, accuracy = 1)
  )

# Criar dados para o gráfico de barras divergentes
q26_summary_diverging <- q26_summary %>%
  mutate(percent_answers = if_else(
    q26 %in% c("Totalmente Satisfeito", "Parcialmente Satisfeito"),
    percent_answers,
    -percent_answers
  )) %>%
  mutate(percent_answers_label = if_else(percent_answers == 0, "0%", percent(abs(percent_answers), accuracy = 1)))

# Criar o gráfico de barras divergentes
ggplot(q26_summary_diverging, aes(x = q26, y = percent_answers, fill = q26)) +
  geom_col() +
  geom_text(
    aes(
      label = percent_answers_label,
      hjust = if_else(percent_answers == 0, -0.2, 0.5)
    ),
    position = position_stack(vjust = 0.5),
    color = if_else(q26_summary_diverging$percent_answers == 0, "black", "white"),
    fontface = "bold",
    size = 3.5
  ) +
  coord_flip() +
  scale_x_discrete() +
  scale_fill_manual(
    values = c(
      "Totalmente Insatisfeito" = "#EE6677",
      "Parcialmente Insatisfeito" = "#CCBB44",
      "Nem Satisfeito, Nem Insatisfeito" = "grey80",
      "Parcialmente Satisfeito" = "#66CCEE",
      "Totalmente Satisfeito" = "#4477AA"
    )
  ) +
  theme_minimal() +
  theme(
    text = element_text(family = "sans"),
    plot.title = element_text(size = 10, face = "bold", hjust = 0),
    axis.text.x = element_blank(),
    axis.title.x = element_blank(),
    axis.text.y = element_text(size = 9, face = "bold"),
    panel.grid = element_blank(),
    legend.position = "none",
    plot.margin = margin(
      t = 15,
      r = 15,
      b = 15,
      l = 15,
      unit = "pt"
    ),
    plot.caption = element_text(size = 9)
  ) +
  labs(
    title = "Qual o seu nível de satisfação com as salas dos grupos de pesquisa\n(recursos de informática, mesas, impressoras, etc.)?",
    caption = "Fonte: Comissão Própria de Avaliação",
    x = NULL,
    fill = NULL
  )
```


```{r}
#| label: fig-5.21
#| fig-cap: "Percepção discente sobre as instalações sanitárias."
#| fig-width: 7.5
#| fig-height: 4.5

# Definir todos os níveis possíveis da escala Likert
q27_levels <- c(
  "Totalmente Insatisfeito",
  "Parcialmente Insatisfeito",
  "Nem Satisfeito, Nem Insatisfeito",
  "Parcialmente Satisfeito",
  "Totalmente Satisfeito"
)

# Criar a tabela de frequência para a variável q27, incluindo níveis não utilizados
q27_summary <- dados_discentes %>%
  count(q27, sort = TRUE) %>%
  complete(q27 = q27_levels, fill = list(n = 0)) %>%
  mutate(q27 = factor(q27, levels = q27_levels)) %>%
  mutate(
    percent_answers = n / sum(n),
    percent_answers_label = percent(percent_answers, accuracy = 1)
  )

# Criar dados para o gráfico de barras divergentes
q27_summary_diverging <- q27_summary %>%
  mutate(percent_answers = if_else(
    q27 %in% c("Totalmente Satisfeito", "Parcialmente Satisfeito"),
    percent_answers,
    -percent_answers
  )) %>%
  mutate(percent_answers_label = if_else(percent_answers == 0, "0%", percent(abs(percent_answers), accuracy = 1)))

# Criar o gráfico de barras divergentes
ggplot(q27_summary_diverging, aes(x = q27, y = percent_answers, fill = q27)) +
  geom_col() +
  geom_text(
    aes(
      label = percent_answers_label,
      hjust = if_else(percent_answers == 0, -0.2, 0.5)
    ),
    position = position_stack(vjust = 0.5),
    color = if_else(q27_summary_diverging$percent_answers == 0, "black", "white"),
    fontface = "bold",
    size = 3.5
  ) +
  coord_flip() +
  scale_x_discrete() +
  scale_fill_manual(
    values = c(
      "Totalmente Insatisfeito" = "#EE6677",
      "Parcialmente Insatisfeito" = "#CCBB44",
      "Nem Satisfeito, Nem Insatisfeito" = "grey80",
      "Parcialmente Satisfeito" = "#66CCEE",
      "Totalmente Satisfeito" = "#4477AA"
    )
  ) +
  theme_minimal() +
  theme(
    text = element_text(family = "sans"),
    plot.title = element_text(size = 10, face = "bold", hjust = 0),
    axis.text.x = element_blank(),
    axis.title.x = element_blank(),
    axis.text.y = element_text(size = 9, face = "bold"),
    panel.grid = element_blank(),
    legend.position = "none",
    plot.margin = margin(
      t = 15,
      r = 15,
      b = 15,
      l = 15,
      unit = "pt"
    ),
    plot.caption = element_text(size = 9)
  ) +
  labs(
    title = "Qual o seu nível de satisfação com as instalações sanitárias?",
    caption = "Fonte: Comissão Própria de Avaliação",
    x = NULL,
    fill = NULL
  )
```


```{r}
#| label: fig-5.22
#| fig-cap: "Percepção discente sobre os recursos audiovisuais."
#| fig-width: 7.5
#| fig-height: 4.5

# Definir todos os níveis possíveis da escala Likert
q28_levels <- c(
  "Totalmente Insatisfeito",
  "Parcialmente Insatisfeito",
  "Nem Satisfeito, Nem Insatisfeito",
  "Parcialmente Satisfeito",
  "Totalmente Satisfeito"
)

# Criar a tabela de frequência para a variável q28, incluindo níveis não utilizados
q28_summary <- dados_discentes %>%
  count(q28, sort = TRUE) %>%
  complete(q28 = q28_levels, fill = list(n = 0)) %>%
  mutate(q28 = factor(q28, levels = q28_levels)) %>%
  mutate(
    percent_answers = n / sum(n),
    percent_answers_label = percent(percent_answers, accuracy = 1)
  )

# Criar dados para o gráfico de barras divergentes
q28_summary_diverging <- q28_summary %>%
  mutate(percent_answers = if_else(
    q28 %in% c("Totalmente Satisfeito", "Parcialmente Satisfeito"),
    percent_answers,
    -percent_answers
  )) %>%
  mutate(percent_answers_label = if_else(percent_answers == 0, "0%", percent(abs(percent_answers), accuracy = 1)))

# Criar o gráfico de barras divergentes
ggplot(q28_summary_diverging, aes(x = q28, y = percent_answers, fill = q28)) +
  geom_col() +
  geom_text(
    aes(
      label = percent_answers_label,
      hjust = if_else(percent_answers == 0, -0.2, 0.5)
    ),
    position = position_stack(vjust = 0.5),
    color = if_else(q28_summary_diverging$percent_answers == 0, "black", "white"),
    fontface = "bold",
    size = 3.5
  ) +
  coord_flip() +
  scale_x_discrete() +
  scale_fill_manual(
    values = c(
      "Totalmente Insatisfeito" = "#EE6677",
      "Parcialmente Insatisfeito" = "#CCBB44",
      "Nem Satisfeito, Nem Insatisfeito" = "grey80",
      "Parcialmente Satisfeito" = "#66CCEE",
      "Totalmente Satisfeito" = "#4477AA"
    )
  ) +
  theme_minimal() +
  theme(
    text = element_text(family = "sans"),
    plot.title = element_text(size = 10, face = "bold", hjust = 0),
    axis.text.x = element_blank(),
    axis.title.x = element_blank(),
    axis.text.y = element_text(size = 9, face = "bold"),
    panel.grid = element_blank(),
    legend.position = "none",
    plot.margin = margin(
      t = 15,
      r = 15,
      b = 15,
      l = 15,
      unit = "pt"
    ),
    plot.caption = element_text(size = 9)
  ) +
  labs(
    title = "Qual o seu nível de satisfação com os recursos audiovisuais?",
    caption = "Fonte: Comissão Própria de Avaliação",
    x = NULL,
    fill = NULL
  )
```


```{r}
#| label: fig-5.23
#| fig-cap: "Percepção discente sobre as salas de aula."
#| fig-width: 7.5
#| fig-height: 4.5

# Definir todos os níveis possíveis da escala Likert
q29_levels <- c(
  "Totalmente Insatisfeito",
  "Parcialmente Insatisfeito",
  "Nem Satisfeito, Nem Insatisfeito",
  "Parcialmente Satisfeito",
  "Totalmente Satisfeito"
)

# Criar a tabela de frequência para a variável q29, incluindo níveis não utilizados
q29_summary <- dados_discentes %>%
  count(q29, sort = TRUE) %>%
  complete(q29 = q29_levels, fill = list(n = 0)) %>%
  mutate(q29 = factor(q29, levels = q29_levels)) %>%
  mutate(
    percent_answers = n / sum(n),
    percent_answers_label = percent(percent_answers, accuracy = 1)
  )

# Criar dados para o gráfico de barras divergentes
q29_summary_diverging <- q29_summary %>%
  mutate(percent_answers = if_else(
    q29 %in% c("Totalmente Satisfeito", "Parcialmente Satisfeito"),
    percent_answers,
    -percent_answers
  )) %>%
  mutate(percent_answers_label = if_else(percent_answers == 0, "0%", percent(abs(percent_answers), accuracy = 1)))

# Criar o gráfico de barras divergentes
ggplot(q29_summary_diverging, aes(x = q29, y = percent_answers, fill = q29)) +
  geom_col() +
  geom_text(
    aes(
      label = percent_answers_label,
      hjust = if_else(percent_answers == 0, -0.2, 0.5)
    ),
    position = position_stack(vjust = 0.5),
    color = if_else(q29_summary_diverging$percent_answers == 0, "black", "white"),
    fontface = "bold",
    size = 3.5
  ) +
  coord_flip() +
  scale_x_discrete() +
  scale_fill_manual(
    values = c(
      "Totalmente Insatisfeito" = "#EE6677",
      "Parcialmente Insatisfeito" = "#CCBB44",
      "Nem Satisfeito, Nem Insatisfeito" = "grey80",
      "Parcialmente Satisfeito" = "#66CCEE",
      "Totalmente Satisfeito" = "#4477AA"
    )
  ) +
  theme_minimal() +
  theme(
    text = element_text(family = "sans"),
    plot.title = element_text(size = 10, face = "bold", hjust = 0),
    axis.text.x = element_blank(),
    axis.title.x = element_blank(),
    axis.text.y = element_text(size = 9, face = "bold"),
    panel.grid = element_blank(),
    legend.position = "none",
    plot.margin = margin(
      t = 15,
      r = 15,
      b = 15,
      l = 15,
      unit = "pt"
    ),
    plot.caption = element_text(size = 9)
  ) +
  labs(
    title = "Qual o seu nível de satisfação com as salas de aula?",
    caption = "Fonte: Comissão Própria de Avaliação",
    x = NULL,
    fill = NULL
  )
```


```{r}
#| label: fig-5.24
#| fig-cap: "Percepção discente sobre o anfiteatro para eventos."
#| fig-width: 7.5
#| fig-height: 4.5

# Definir todos os níveis possíveis da escala Likert
q30_levels <- c(
  "Totalmente Insatisfeito",
  "Parcialmente Insatisfeito",
  "Nem Satisfeito, Nem Insatisfeito",
  "Parcialmente Satisfeito",
  "Totalmente Satisfeito"
)

# Criar a tabela de frequência para a variável q30, incluindo níveis não utilizados
q30_summary <- dados_discentes %>%
  count(q30, sort = TRUE) %>%
  complete(q30 = q30_levels, fill = list(n = 0)) %>%
  mutate(q30 = factor(q30, levels = q30_levels)) %>%
  mutate(
    percent_answers = n / sum(n),
    percent_answers_label = percent(percent_answers, accuracy = 1)
  )

# Criar dados para o gráfico de barras divergentes
q30_summary_diverging <- q30_summary %>%
  mutate(percent_answers = if_else(
    q30 %in% c("Totalmente Satisfeito", "Parcialmente Satisfeito"),
    percent_answers,
    -percent_answers
  )) %>%
  mutate(percent_answers_label = if_else(percent_answers == 0, "0%", percent(abs(percent_answers), accuracy = 1)))

# Criar o gráfico de barras divergentes
ggplot(q30_summary_diverging, aes(x = q30, y = percent_answers, fill = q30)) +
  geom_col() +
  geom_text(
    aes(
      label = percent_answers_label,
      hjust = if_else(percent_answers == 0, -0.2, 0.5)
    ),
    position = position_stack(vjust = 0.5),
    color = if_else(q30_summary_diverging$percent_answers == 0, "black", "white"),
    fontface = "bold",
    size = 3.5
  ) +
  coord_flip() +
  scale_x_discrete() +
  scale_fill_manual(
    values = c(
      "Totalmente Insatisfeito" = "#EE6677",
      "Parcialmente Insatisfeito" = "#CCBB44",
      "Nem Satisfeito, Nem Insatisfeito" = "grey80",
      "Parcialmente Satisfeito" = "#66CCEE",
      "Totalmente Satisfeito" = "#4477AA"
    )
  ) +
  theme_minimal() +
  theme(
    text = element_text(family = "sans"),
    plot.title = element_text(size = 10, face = "bold", hjust = 0),
    axis.text.x = element_blank(),
    axis.title.x = element_blank(),
    axis.text.y = element_text(size = 9, face = "bold"),
    panel.grid = element_blank(),
    legend.position = "none",
    plot.margin = margin(
      t = 15,
      r = 15,
      b = 15,
      l = 15,
      unit = "pt"
    ),
    plot.caption = element_text(size = 9)
  ) +
  labs(
    title = "Qual o seu nível de satisfação com o anfiteatro para eventos?",
    caption = "Fonte: Comissão Própria de Avaliação",
    x = NULL,
    fill = NULL
  )
```


```{r}
#| label: fig-5.25
#| fig-cap: "Percepção discente sobre o espaço de convivência."
#| fig-width: 7.5
#| fig-height: 4.5

# Definir todos os níveis possíveis da escala Likert
q30_levels <- c(
  "Totalmente Insatisfeito",
  "Parcialmente Insatisfeito",
  "Nem Satisfeito, Nem Insatisfeito",
  "Parcialmente Satisfeito",
  "Totalmente Satisfeito"
)

# Criar a tabela de frequência para a variável q30, incluindo níveis não utilizados
q30_summary <- dados_discentes %>%
  count(q30, sort = TRUE) %>%
  complete(q30 = q30_levels, fill = list(n = 0)) %>%
  mutate(q30 = factor(q30, levels = q30_levels)) %>%
  mutate(
    percent_answers = n / sum(n),
    percent_answers_label = percent(percent_answers, accuracy = 1)
  )

# Criar dados para o gráfico de barras divergentes
q30_summary_diverging <- q30_summary %>%
  mutate(percent_answers = if_else(
    q30 %in% c("Totalmente Satisfeito", "Parcialmente Satisfeito"),
    percent_answers,
    -percent_answers
  )) %>%
  mutate(percent_answers_label = if_else(percent_answers == 0, "0%", percent(abs(percent_answers), accuracy = 1)))

# Criar o gráfico de barras divergentes
ggplot(q30_summary_diverging, aes(x = q30, y = percent_answers, fill = q30)) +
  geom_col() +
  geom_text(
    aes(
      label = percent_answers_label,
      hjust = if_else(percent_answers == 0, -0.2, 0.5)
    ),
    position = position_stack(vjust = 0.5),
    color = if_else(q30_summary_diverging$percent_answers == 0, "black", "white"),
    fontface = "bold",
    size = 3.5
  ) +
  coord_flip() +
  scale_x_discrete() +
  scale_fill_manual(
    values = c(
      "Totalmente Insatisfeito" = "#EE6677",
      "Parcialmente Insatisfeito" = "#CCBB44",
      "Nem Satisfeito, Nem Insatisfeito" = "grey80",
      "Parcialmente Satisfeito" = "#66CCEE",
      "Totalmente Satisfeito" = "#4477AA"
    )
  ) +
  theme_minimal() +
  theme(
    text = element_text(family = "sans"),
    plot.title = element_text(size = 10, face = "bold", hjust = 0),
    axis.text.x = element_blank(),
    axis.title.x = element_blank(),
    axis.text.y = element_text(size = 9, face = "bold"),
    panel.grid = element_blank(),
    legend.position = "none",
    plot.margin = margin(
      t = 15,
      r = 15,
      b = 15,
      l = 15,
      unit = "pt"
    ),
    plot.caption = element_text(size = 9)
  ) +
  labs(
    title = "Qual o seu nível de satisfação com o espaço de convivência?",
    caption = "Fonte: Comissão Própria de Avaliação",
    x = NULL,
    fill = NULL
  )
```


### Avaliação do Atendimento da Secretaria do Programa

```{r}
#| label: fig-5.26
#| fig-cap: "Percepção discente sobre o tratamento dado pela Secretaria do Progorama."
#| fig-width: 7.5
#| fig-height: 4.5

# Definir todos os níveis possíveis da escala Likert
q33_levels <- c(
  "Discordo Totalmente",
  "Discordo Parcialmente",
  "Não Concordo, Nem Discordo",
  "Concordo Parcialmente",
  "Concordo Totalmente"
)

# Criar a tabela de frequência para a variável q33, incluindo níveis não utilizados
q33_summary <- dados_discentes %>%
  count(q33, sort = TRUE) %>%
  complete(q33 = q33_levels, fill = list(n = 0)) %>%
  mutate(q33 = factor(q33, levels = q33_levels)) %>%
  mutate(
    percent_answers = n / sum(n),
    percent_answers_label = percent(percent_answers, accuracy = 1)
  )

# Criar dados para o gráfico de barras divergentes
q33_summary_diverging <- q33_summary %>%
  mutate(percent_answers = if_else(
    q33 %in% c("Concordo Totalmente", "Concordo Parcialmente"),
    percent_answers,
    -percent_answers
  )) %>%
  mutate(percent_answers_label = if_else(percent_answers == 0, "0%", percent(abs(percent_answers), accuracy = 1)))

# Criar o gráfico de barras divergentes
ggplot(q33_summary_diverging, aes(x = q33, y = percent_answers, fill = q33)) +
  geom_col() +
  geom_text(
    aes(
      label = percent_answers_label,
      hjust = if_else(percent_answers == 0, -0.2, 0.5)
    ),
    position = position_stack(vjust = 0.5),
    color = if_else(q33_summary_diverging$percent_answers == 0, "black", "white"),
    fontface = "bold",
    size = 3.5
  ) +
  coord_flip() +
  scale_x_discrete() +
  scale_fill_manual(
    values = c(
      "Discordo Totalmente" = "#EE6677",
      "Discordo Parcialmente" = "#CCBB44",
      "Não Concordo, Nem Discordo" = "grey80",
      "Concordo Parcialmente" = "#66CCEE",
      "Concordo Totalmente" = "#4477AA"
    )
  ) +
  theme_minimal() +
  theme(
    text = element_text(family = "sans"),
    plot.title = element_text(size = 10, face = "bold", hjust = 0),
    axis.text.x = element_blank(),
    axis.title.x = element_blank(),
    axis.text.y = element_text(size = 9, face = "bold"),
    panel.grid = element_blank(),
    legend.position = "none",
    plot.margin = margin(
      t = 15,
      r = 15,
      b = 15,
      l = 15,
      unit = "pt"
    ),
    plot.caption = element_text(size = 9)
  ) +
  labs(
    title = "A Secretaria trata os discentes de maneira respeitosa e igualitária?",
    caption = "Fonte: Comissão Própria de Avaliação",
    x = NULL,
    fill = NULL
  )
```


```{r}
#| label: fig-5.27
#| fig-cap: "Percepção discente sobre a agilidade da Secretaria para emitir documentos."
#| fig-width: 7.5
#| fig-height: 4.5

# Definir todos os níveis possíveis da escala Likert
q34_levels <- c(
  "Discordo Totalmente",
  "Discordo Parcialmente",
  "Não Concordo, Nem Discordo",
  "Concordo Parcialmente",
  "Concordo Totalmente"
)

# Criar a tabela de frequência para a variável q34, incluindo níveis não utilizados
q34_summary <- dados_discentes %>%
  count(q34, sort = TRUE) %>%
  complete(q34 = q34_levels, fill = list(n = 0)) %>%
  mutate(q34 = factor(q34, levels = q34_levels)) %>%
  mutate(
    percent_answers = n / sum(n),
    percent_answers_label = percent(percent_answers, accuracy = 1)
  )

# Criar dados para o gráfico de barras divergentes
q34_summary_diverging <- q34_summary %>%
  mutate(percent_answers = if_else(
    q34 %in% c("Concordo Totalmente", "Concordo Parcialmente"),
    percent_answers,
    -percent_answers
  )) %>%
  mutate(percent_answers_label = if_else(percent_answers == 0, "0%", percent(abs(percent_answers), accuracy = 1)))

# Criar o gráfico de barras divergentes
ggplot(q34_summary_diverging, aes(x = q34, y = percent_answers, fill = q34)) +
  geom_col() +
  geom_text(
    aes(
      label = percent_answers_label,
      hjust = if_else(percent_answers == 0, -0.2, 0.5)
    ),
    position = position_stack(vjust = 0.5),
    color = if_else(q34_summary_diverging$percent_answers == 0, "black", "white"),
    fontface = "bold",
    size = 3.5
  ) +
  coord_flip() +
  scale_x_discrete() +
  scale_fill_manual(
    values = c(
      "Discordo Totalmente" = "#EE6677",
      "Discordo Parcialmente" = "#CCBB44",
      "Não Concordo, Nem Discordo" = "grey80",
      "Concordo Parcialmente" = "#66CCEE",
      "Concordo Totalmente" = "#4477AA"
    )
  ) +
  theme_minimal() +
  theme(
    text = element_text(family = "sans"),
    plot.title = element_text(size = 10, face = "bold", hjust = 0),
    axis.text.x = element_blank(),
    axis.title.x = element_blank(),
    axis.text.y = element_text(size = 9, face = "bold"),
    panel.grid = element_blank(),
    legend.position = "none",
    plot.margin = margin(
      t = 15,
      r = 15,
      b = 15,
      l = 15,
      unit = "pt"
    ),
    plot.caption = element_text(size = 9)
  ) +
  labs(
    title = "A Secretaria emite declarações/documentos em tempo hábil?",
    caption = "Fonte: Comissão Própria de Avaliação",
    x = NULL,
    fill = NULL
  )
```


```{r}
#| label: fig-5.28
#| fig-cap: "Percepção discente sobre o horário de funcionamento da Secretaria"
#| fig-width: 7.5
#| fig-height: 4.5

# Definir todos os níveis possíveis da escala Likert
q35_levels <- c(
  "Discordo Totalmente",
  "Discordo Parcialmente",
  "Não Concordo, Nem Discordo",
  "Concordo Parcialmente",
  "Concordo Totalmente"
)

# Criar a tabela de frequência para a variável q35, incluindo níveis não utilizados
q35_summary <- dados_discentes %>%
  count(q35, sort = TRUE) %>%
  complete(q35 = q35_levels, fill = list(n = 0)) %>%
  mutate(q35 = factor(q35, levels = q35_levels)) %>%
  mutate(
    percent_answers = n / sum(n),
    percent_answers_label = percent(percent_answers, accuracy = 1)
  )

# Criar dados para o gráfico de barras divergentes
q35_summary_diverging <- q35_summary %>%
  mutate(percent_answers = if_else(
    q35 %in% c("Concordo Totalmente", "Concordo Parcialmente"),
    percent_answers,
    -percent_answers
  )) %>%
  mutate(percent_answers_label = if_else(percent_answers == 0, "0%", percent(abs(percent_answers), accuracy = 1)))

# Criar o gráfico de barras divergentes
ggplot(q35_summary_diverging, aes(x = q35, y = percent_answers, fill = q35)) +
  geom_col() +
  geom_text(
    aes(
      label = percent_answers_label,
      hjust = if_else(percent_answers == 0, -0.2, 0.5)
    ),
    position = position_stack(vjust = 0.5),
    color = if_else(q35_summary_diverging$percent_answers == 0, "black", "white"),
    fontface = "bold",
    size = 3.5
  ) +
  coord_flip() +
  scale_x_discrete() +
  scale_fill_manual(
    values = c(
      "Discordo Totalmente" = "#EE6677",
      "Discordo Parcialmente" = "#CCBB44",
      "Não Concordo, Nem Discordo" = "grey80",
      "Concordo Parcialmente" = "#66CCEE",
      "Concordo Totalmente" = "#4477AA"
    )
  ) +
  theme_minimal() +
  theme(
    text = element_text(family = "sans"),
    plot.title = element_text(size = 10, face = "bold", hjust = 0),
    axis.text.x = element_blank(),
    axis.title.x = element_blank(),
    axis.text.y = element_text(size = 9, face = "bold"),
    panel.grid = element_blank(),
    legend.position = "none",
    plot.margin = margin(
      t = 15,
      r = 15,
      b = 15,
      l = 15,
      unit = "pt"
    ),
    plot.caption = element_text(size = 9)
  ) +
  labs(
    title = "O horário de funcionamento da Secretaria atende às minhas necessidades?",
    caption = "Fonte: Comissão Própria de Avaliação",
    x = NULL,
    fill = NULL
  )
```


```{r}
#| label: fig-5.29
#| fig-cap: "Percepção discente sobre a agilidade da Secretaria na resposta às demandas."
#| fig-width: 7.5
#| fig-height: 4.5

# Definir todos os níveis possíveis da escala Likert
q36_levels <- c(
  "Discordo Totalmente",
  "Discordo Parcialmente",
  "Não Concordo, Nem Discordo",
  "Concordo Parcialmente",
  "Concordo Totalmente"
)

# Criar a tabela de frequência para a variável q36, incluindo níveis não utilizados
q36_summary <- dados_discentes %>%
  count(q36, sort = TRUE) %>%
  complete(q36 = q36_levels, fill = list(n = 0)) %>%
  mutate(q36 = factor(q36, levels = q36_levels)) %>%
  mutate(
    percent_answers = n / sum(n),
    percent_answers_label = percent(percent_answers, accuracy = 1)
  )

# Criar dados para o gráfico de barras divergentes
q36_summary_diverging <- q36_summary %>%
  mutate(percent_answers = if_else(
    q36 %in% c("Concordo Totalmente", "Concordo Parcialmente"),
    percent_answers,
    -percent_answers
  )) %>%
  mutate(percent_answers_label = if_else(percent_answers == 0, "0%", percent(abs(percent_answers), accuracy = 1)))

# Criar o gráfico de barras divergentes
ggplot(q36_summary_diverging, aes(x = q36, y = percent_answers, fill = q36)) +
  geom_col() +
  geom_text(
    aes(
      label = percent_answers_label,
      hjust = if_else(percent_answers == 0, -0.2, 0.5)
    ),
    position = position_stack(vjust = 0.5),
    color = if_else(q36_summary_diverging$percent_answers == 0, "black", "white"),
    fontface = "bold",
    size = 3.5
  ) +
  coord_flip() +
  scale_x_discrete() +
  scale_fill_manual(
    values = c(
      "Discordo Totalmente" = "#EE6677",
      "Discordo Parcialmente" = "#CCBB44",
      "Não Concordo, Nem Discordo" = "grey80",
      "Concordo Parcialmente" = "#66CCEE",
      "Concordo Totalmente" = "#4477AA"
    )
  ) +
  theme_minimal() +
  theme(
    text = element_text(family = "sans"),
    plot.title = element_text(size = 10, face = "bold", hjust = 0),
    axis.text.x = element_blank(),
    axis.title.x = element_blank(),
    axis.text.y = element_text(size = 9, face = "bold"),
    panel.grid = element_blank(),
    legend.position = "none",
    plot.margin = margin(
      t = 15,
      r = 15,
      b = 15,
      l = 15,
      unit = "pt"
    ),
    plot.caption = element_text(size = 9)
  ) +
  labs(
    title = "A Secretaria é ágil nas respostas às demandas encaminhadas pelos discentes?",
    caption = "Fonte: Comissão Própria de Avaliação",
    x = NULL,
    fill = NULL
  )
```




### Avaliação das Disciplinas Obrigatórias

```{r}
#| label: fig-5.30
#| fig-cap: "Percepção discente sobre a contribuição das disciplinas obrigatórias para seu desenvolvimento intelectual."
#| fig-width: 7.5
#| fig-height: 4.5

# Definir todos os níveis possíveis da escala Likert
q38_levels <- c(
  "Discordo Totalmente",
  "Discordo Parcialmente",
  "Não Concordo, Nem Discordo",
  "Concordo Parcialmente",
  "Concordo Totalmente"
)

# Criar a tabela de frequência para a variável q38
q38_summary <- dados_discentes %>%
  count(q38, sort = TRUE) %>%
  complete(q38 = q38_levels, fill = list(n = 0)) %>%
  mutate(q38 = factor(q38, levels = q38_levels)) %>%
  mutate(
    percent_answers = n / sum(n),
    percent_answers_label = percent(percent_answers, accuracy = 1)
  )

# Criar dados para o gráfico de barras divergentes
q38_summary_diverging <- q38_summary %>%
  mutate(percent_answers = if_else(
    q38 %in% c("Concordo Totalmente", "Concordo Parcialmente"),
    percent_answers,
    -percent_answers
  )) %>%
  mutate(percent_answers_label = if_else(percent_answers == 0, "0%", percent(abs(percent_answers), accuracy = 1)))

# Criar o gráfico de barras divergentes
ggplot(q38_summary_diverging, aes(x = q38, y = percent_answers, fill = q38)) +
  geom_col() +
  geom_text(
    aes(
      label = percent_answers_label,
      hjust = if_else(percent_answers == 0, -0.2, 0.5)
    ),
    position = position_stack(vjust = 0.5),
    color = if_else(q38_summary_diverging$percent_answers == 0, "black", "white"),
    fontface = "bold",
    size = 3.5
  ) +
  coord_flip() +
  scale_x_discrete() +
  scale_fill_manual(
    values = c(
      "Discordo Totalmente" = "#EE6677",
      "Discordo Parcialmente" = "#CCBB44",
      "Não Concordo, Nem Discordo" = "grey80",
      "Concordo Parcialmente" = "#66CCEE",
      "Concordo Totalmente" = "#4477AA"
    )
  ) +
  theme_minimal() +
  theme(
    text = element_text(family = "sans"),
    plot.title = element_text(size = 10, face = "bold", hjust = 0),
    axis.text.x = element_blank(),
    axis.title.x = element_blank(),
    axis.text.y = element_text(size = 9, face = "bold"),
    panel.grid = element_blank(),
    legend.position = "none",
    plot.margin = margin(t = 15, r = 15, b = 15, l = 15, unit = "pt"),
    plot.caption = element_text(size = 9)
  ) +
  labs(
    title = "As disciplinas obrigatórias contribuem para o meu desenvolvimento intelectual?",
    caption = "Fonte: Comissão Própria de Avaliação",
    x = NULL,
    fill = NULL
  )
```



```{r}
#| label: fig-5.31
#| fig-cap: "Percepção discente sobre a contribuição das disciplinas obrigatórias para a apreensão de novos conhecimentos e desenvolvimento de novas habilidades."
#| fig-width: 7.5
#| fig-height: 4.5

# Definir todos os níveis possíveis da escala Likert
q39_levels <- c(
  "Discordo Totalmente",
  "Discordo Parcialmente",
  "Não Concordo, Nem Discordo",
  "Concordo Parcialmente",
  "Concordo Totalmente"
)

# Criar a tabela de frequência para a variável q39
q39_summary <- dados_discentes %>%
  count(q39, sort = TRUE) %>%
  complete(q39 = q39_levels, fill = list(n = 0)) %>%
  mutate(q39 = factor(q39, levels = q39_levels)) %>%
  mutate(
    percent_answers = n / sum(n),
    percent_answers_label = percent(percent_answers, accuracy = 1)
  )

# Criar dados para o gráfico de barras divergentes
q39_summary_diverging <- q39_summary %>%
  mutate(percent_answers = if_else(
    q39 %in% c("Concordo Totalmente", "Concordo Parcialmente"),
    percent_answers,
    -percent_answers
  )) %>%
  mutate(percent_answers_label = if_else(percent_answers == 0, "0%", percent(abs(percent_answers), accuracy = 1)))

# Criar o gráfico de barras divergentes
ggplot(q39_summary_diverging, aes(x = q39, y = percent_answers, fill = q39)) +
  geom_col() +
  geom_text(
    aes(
      label = percent_answers_label,
      hjust = if_else(percent_answers == 0, -0.2, 0.5)
    ),
    position = position_stack(vjust = 0.5),
    color = if_else(q39_summary_diverging$percent_answers == 0, "black", "white"),
    fontface = "bold",
    size = 3.5
  ) +
  coord_flip() +
  scale_x_discrete() +
  scale_fill_manual(
    values = c(
      "Discordo Totalmente" = "#EE6677",
      "Discordo Parcialmente" = "#CCBB44",
      "Não Concordo, Nem Discordo" = "grey80",
      "Concordo Parcialmente" = "#66CCEE",
      "Concordo Totalmente" = "#4477AA"
    )
  ) +
  theme_minimal() +
  theme(
    text = element_text(family = "sans"),
    plot.title = element_text(size = 10, face = "bold", hjust = 0),
    axis.text.x = element_blank(),
    axis.title.x = element_blank(),
    axis.text.y = element_text(size = 9, face = "bold"),
    panel.grid = element_blank(),
    legend.position = "none",
    plot.margin = margin(t = 15, r = 15, b = 15, l = 15, unit = "pt"),
    plot.caption = element_text(size = 9)
  ) +
  labs(
    title = "As disciplinas obrigatórias contribuem para apreensão de novos conhecimentos\ne desenvolvimento de novas habilidades?",
    caption = "Fonte: Comissão Própria de Avaliação",
    x = NULL,
    fill = NULL
  )
```



```{r}
#| label: fig-5.32
#| fig-cap: "Percepção discente sobre a coerência das disciplinas obrigatórias com as linhas de pesquisa do Programa."
#| fig-width: 7.5
#| fig-height: 4.5

# Definir todos os níveis possíveis da escala Likert
q40_levels <- c(
  "Discordo Totalmente",
  "Discordo Parcialmente",
  "Não Concordo, Nem Discordo",
  "Concordo Parcialmente",
  "Concordo Totalmente"
)

# Criar a tabela de frequência para a variável q40
q40_summary <- dados_discentes %>%
  count(q40, sort = TRUE) %>%
  complete(q40 = q40_levels, fill = list(n = 0)) %>%
  mutate(q40 = factor(q40, levels = q40_levels)) %>%
  mutate(
    percent_answers = n / sum(n),
    percent_answers_label = percent(percent_answers, accuracy = 1)
  )

# Criar dados para o gráfico de barras divergentes
q40_summary_diverging <- q40_summary %>%
  mutate(percent_answers = if_else(
    q40 %in% c("Concordo Totalmente", "Concordo Parcialmente"),
    percent_answers,
    -percent_answers
  )) %>%
  mutate(percent_answers_label = if_else(percent_answers == 0, "0%", percent(abs(percent_answers), accuracy = 1)))

# Criar o gráfico de barras divergentes
ggplot(q40_summary_diverging, aes(x = q40, y = percent_answers, fill = q40)) +
  geom_col() +
  geom_text(
    aes(
      label = percent_answers_label,
      hjust = if_else(percent_answers == 0, -0.2, 0.5)
    ),
    position = position_stack(vjust = 0.5),
    color = if_else(q40_summary_diverging$percent_answers == 0, "black", "white"),
    fontface = "bold",
    size = 3.5
  ) +
  coord_flip() +
  scale_x_discrete() +
  scale_fill_manual(
    values = c(
      "Discordo Totalmente" = "#EE6677",
      "Discordo Parcialmente" = "#CCBB44",
      "Não Concordo, Nem Discordo" = "grey80",
      "Concordo Parcialmente" = "#66CCEE",
      "Concordo Totalmente" = "#4477AA"
    )
  ) +
  theme_minimal() +
  theme(
    text = element_text(family = "sans"),
    plot.title = element_text(size = 10, face = "bold", hjust = 0),
    axis.text.x = element_blank(),
    axis.title.x = element_blank(),
    axis.text.y = element_text(size = 9, face = "bold"),
    panel.grid = element_blank(),
    legend.position = "none",
    plot.margin = margin(t = 15, r = 15, b = 15, l = 15, unit = "pt"),
    plot.caption = element_text(size = 9)
  ) +
  labs(
    title = "As disciplinas obrigatórias são coerentes com as linhas de pesquisa do Programa?",
    caption = "Fonte: Comissão Própria de Avaliação",
    x = NULL,
    fill = NULL
  )
```



```{r}
#| label: fig-5.33
#| fig-cap: "Percepção discente sobre a atualidade da bibliografia das disciplinas obrigatórias."
#| fig-width: 7.5
#| fig-height: 4.5

# Definir todos os níveis possíveis da escala Likert
q41_levels <- c(
  "Discordo Totalmente",
  "Discordo Parcialmente",
  "Não Concordo, Nem Discordo",
  "Concordo Parcialmente",
  "Concordo Totalmente"
)

# Criar a tabela de frequência para a variável q41
q41_summary <- dados_discentes %>%
  count(q41, sort = TRUE) %>%
  complete(q41 = q41_levels, fill = list(n = 0)) %>%
  mutate(q41 = factor(q41, levels = q41_levels)) %>%
  mutate(
    percent_answers = n / sum(n),
    percent_answers_label = percent(percent_answers, accuracy = 1)
  )

# Criar dados para o gráfico de barras divergentes
q41_summary_diverging <- q41_summary %>%
  mutate(percent_answers = if_else(
    q41 %in% c("Concordo Totalmente", "Concordo Parcialmente"),
    percent_answers,
    -percent_answers
  )) %>%
  mutate(percent_answers_label = if_else(percent_answers == 0, "0%", percent(abs(percent_answers), accuracy = 1)))

# Criar o gráfico de barras divergentes
ggplot(q41_summary_diverging, aes(x = q41, y = percent_answers, fill = q41)) +
  geom_col() +
  geom_text(
    aes(
      label = percent_answers_label,
      hjust = if_else(percent_answers == 0, -0.2, 0.5)
    ),
    position = position_stack(vjust = 0.5),
    color = if_else(q41_summary_diverging$percent_answers == 0, "black", "white"),
    fontface = "bold",
    size = 3.5
  ) +
  coord_flip() +
  scale_x_discrete() +
  scale_fill_manual(
    values = c(
      "Discordo Totalmente" = "#EE6677",
      "Discordo Parcialmente" = "#CCBB44",
      "Não Concordo, Nem Discordo" = "grey80",
      "Concordo Parcialmente" = "#66CCEE",
      "Concordo Totalmente" = "#4477AA"
    )
  ) +
  theme_minimal() +
  theme(
    text = element_text(family = "sans"),
    plot.title = element_text(size = 10, face = "bold", hjust = 0),
    axis.text.x = element_blank(),
    axis.title.x = element_blank(),
    axis.text.y = element_text(size = 9, face = "bold"),
    panel.grid = element_blank(),
    legend.position = "none",
    plot.margin = margin(t = 15, r = 15, b = 15, l = 15, unit = "pt"),
    plot.caption = element_text(size = 9)
  ) +
  labs(
    title = "As disciplinas obrigatórias contam com bibliografia atualizada?",
    caption = "Fonte: Comissão Própria de Avaliação",
    x = NULL,
    fill = NULL
  )
```



```{r}
#| label: fig-5.34
#| fig-cap: "Expectativas em relação às disciplinas obrigatórias."
#| fig-width: 7.5
#| fig-height: 4.5

# Definir todos os níveis possíveis da escala Likert
q42_levels <- c(
  "Discordo Totalmente",
  "Discordo Parcialmente",
  "Não Concordo, Nem Discordo",
  "Concordo Parcialmente",
  "Concordo Totalmente"
)

# Criar a tabela de frequência para a variável q42
q42_summary <- dados_discentes %>%
  count(q42, sort = TRUE) %>%
  complete(q42 = q42_levels, fill = list(n = 0)) %>%
  mutate(q42 = factor(q42, levels = q42_levels)) %>%
  mutate(
    percent_answers = n / sum(n),
    percent_answers_label = percent(percent_answers, accuracy = 1)
  )

# Criar dados para o gráfico de barras divergentes
q42_summary_diverging <- q42_summary %>%
  mutate(percent_answers = if_else(
    q42 %in% c("Concordo Totalmente", "Concordo Parcialmente"),
    percent_answers,
    -percent_answers
  )) %>%
  mutate(percent_answers_label = if_else(percent_answers == 0, "0%", percent(abs(percent_answers), accuracy = 1)))

# Criar o gráfico de barras divergentes
ggplot(q42_summary_diverging, aes(x = q42, y = percent_answers, fill = q42)) +
  geom_col() +
  geom_text(
    aes(
      label = percent_answers_label,
      hjust = if_else(percent_answers == 0, -0.2, 0.5)
    ),
    position = position_stack(vjust = 0.5),
    color = if_else(q42_summary_diverging$percent_answers == 0, "black", "white"),
    fontface = "bold",
    size = 3.5
  ) +
  coord_flip() +
  scale_x_discrete() +
  scale_fill_manual(
    values = c(
      "Discordo Totalmente" = "#EE6677",
      "Discordo Parcialmente" = "#CCBB44",
      "Não Concordo, Nem Discordo" = "grey80",
      "Concordo Parcialmente" = "#66CCEE",
      "Concordo Totalmente" = "#4477AA"
    )
  ) +
  theme_minimal() +
  theme(
    text = element_text(family = "sans"),
    plot.title = element_text(size = 10, face = "bold", hjust = 0),
    axis.text.x = element_blank(),
    axis.title.x = element_blank(),
    axis.text.y = element_text(size = 9, face = "bold"),
    panel.grid = element_blank(),
    legend.position = "none",
    plot.margin = margin(t = 15, r = 15, b = 15, l = 15, unit = "pt"),
    plot.caption = element_text(size = 9)
  ) +
  labs(
    title = "As disciplinas obrigatórias correspondem às minhas expectativas?",
    caption = "Fonte: Comissão Própria de Avaliação",
    x = NULL,
    fill = NULL
  )
```




### Avaliação das Disciplinas Optativas

```{r}
#| label: fig-5.35
#| fig-cap: "Percepção discente sobre a contribuição das disciplinas optativas para seu desenvolvimento intelectual."
#| fig-width: 7.5
#| fig-height: 4.5

# Definir todos os níveis possíveis da escala Likert
q44_levels <- c(
  "Discordo Totalmente",
  "Discordo Parcialmente",
  "Não Concordo, Nem Discordo",
  "Concordo Parcialmente",
  "Concordo Totalmente"
)

# Criar a tabela de frequência para a variável q44
q44_summary <- dados_discentes %>%
  count(q44, sort = TRUE) %>%
  complete(q44 = q44_levels, fill = list(n = 0)) %>%
  mutate(q44 = factor(q44, levels = q44_levels)) %>%
  mutate(
    percent_answers = n / sum(n),
    percent_answers_label = percent(percent_answers, accuracy = 1)
  )

# Criar dados para o gráfico de barras divergentes
q44_summary_diverging <- q44_summary %>%
  mutate(percent_answers = if_else(
    q44 %in% c("Concordo Totalmente", "Concordo Parcialmente"),
    percent_answers,
    -percent_answers
  )) %>%
  mutate(percent_answers_label = if_else(percent_answers == 0, "0%", percent(abs(percent_answers), accuracy = 1)))

# Criar o gráfico de barras divergentes
ggplot(q44_summary_diverging, aes(x = q44, y = percent_answers, fill = q44)) +
  geom_col() +
  geom_text(
    aes(
      label = percent_answers_label,
      hjust = if_else(percent_answers == 0, -0.2, 0.5)
    ),
    position = position_stack(vjust = 0.5),
    color = if_else(q44_summary_diverging$percent_answers == 0, "black", "white"),
    fontface = "bold",
    size = 3.5
  ) +
  coord_flip() +
  scale_x_discrete() +
  scale_fill_manual(
    values = c(
      "Discordo Totalmente" = "#EE6677",
      "Discordo Parcialmente" = "#CCBB44",
      "Não Concordo, Nem Discordo" = "grey80",
      "Concordo Parcialmente" = "#66CCEE",
      "Concordo Totalmente" = "#4477AA"
    )
  ) +
  theme_minimal() +
  theme(
    text = element_text(family = "sans"),
    plot.title = element_text(size = 10, face = "bold", hjust = 0),
    axis.text.x = element_blank(),
    axis.title.x = element_blank(),
    axis.text.y = element_text(size = 9, face = "bold"),
    panel.grid = element_blank(),
    legend.position = "none",
    plot.margin = margin(t = 15, r = 15, b = 15, l = 15, unit = "pt"),
    plot.caption = element_text(size = 9)
  ) +
  labs(
    title = "As disciplinas optativas contribuem para o meu desenvolvimento intelectual?",
    caption = "Fonte: Comissão Própria de Avaliação",
    x = NULL,
    fill = NULL
  )
```


```{r}
#| label: fig-5.36
#| fig-cap: "Percepção discente sobre a contribuição das disciplinas optativas para a apreensão de novos conhecimentos e desenvolvimento de novas habilidades."
#| fig-width: 7.5
#| fig-height: 4.5

# Definir todos os níveis possíveis da escala Likert
q45_levels <- c(
  "Discordo Totalmente",
  "Discordo Parcialmente",
  "Não Concordo, Nem Discordo",
  "Concordo Parcialmente",
  "Concordo Totalmente"
)

# Criar a tabela de frequência para a variável q45
q45_summary <- dados_discentes %>%
  count(q45, sort = TRUE) %>%
  complete(q45 = q45_levels, fill = list(n = 0)) %>%
  mutate(q45 = factor(q45, levels = q45_levels)) %>%
  mutate(
    percent_answers = n / sum(n),
    percent_answers_label = percent(percent_answers, accuracy = 1)
  )

# Criar dados para o gráfico de barras divergentes
q45_summary_diverging <- q45_summary %>%
  mutate(percent_answers = if_else(
    q45 %in% c("Concordo Totalmente", "Concordo Parcialmente"),
    percent_answers,
    -percent_answers
  )) %>%
  mutate(percent_answers_label = if_else(percent_answers == 0, "0%", percent(abs(percent_answers), accuracy = 1)))

# Criar o gráfico de barras divergentes
ggplot(q45_summary_diverging, aes(x = q45, y = percent_answers, fill = q45)) +
  geom_col() +
  geom_text(
    aes(
      label = percent_answers_label,
      hjust = if_else(percent_answers == 0, -0.2, 0.5)
    ),
    position = position_stack(vjust = 0.5),
    color = if_else(q45_summary_diverging$percent_answers == 0, "black", "white"),
    fontface = "bold",
    size = 3.5
  ) +
  coord_flip() +
  scale_x_discrete() +
  scale_fill_manual(
    values = c(
      "Discordo Totalmente" = "#EE6677",
      "Discordo Parcialmente" = "#CCBB44",
      "Não Concordo, Nem Discordo" = "grey80",
      "Concordo Parcialmente" = "#66CCEE",
      "Concordo Totalmente" = "#4477AA"
    )
  ) +
  theme_minimal() +
  theme(
    text = element_text(family = "sans"),
    plot.title = element_text(size = 10, face = "bold", hjust = 0),
    axis.text.x = element_blank(),
    axis.title.x = element_blank(),
    axis.text.y = element_text(size = 9, face = "bold"),
    panel.grid = element_blank(),
    legend.position = "none",
    plot.margin = margin(t = 15, r = 15, b = 15, l = 15, unit = "pt"),
    plot.caption = element_text(size = 9)
  ) +
  labs(
    title = "As disciplinas optativas contribuem para apreensão de novos conhecimentos\ne desenvolvimento de novas habilidades?",
    caption = "Fonte: Comissão Própria de Avaliação",
    x = NULL,
    fill = NULL
  )
```


```{r}
#| label: fig-5.37
#| fig-cap: "Percepção discente sobre a coerência das disciplinas optativas com as linhas de pesquisa do Programa."
#| fig-width: 7.5
#| fig-height: 4.5

# Definir todos os níveis possíveis da escala Likert
q46_levels <- c(
  "Discordo Totalmente",
  "Discordo Parcialmente",
  "Não Concordo, Nem Discordo",
  "Concordo Parcialmente",
  "Concordo Totalmente"
)

# Criar a tabela de frequência para a variável q46
q46_summary <- dados_discentes %>%
  count(q46, sort = TRUE) %>%
  complete(q46 = q46_levels, fill = list(n = 0)) %>%
  mutate(q46 = factor(q46, levels = q46_levels)) %>%
  mutate(
    percent_answers = n / sum(n),
    percent_answers_label = percent(percent_answers, accuracy = 1)
  )

# Criar dados para o gráfico de barras divergentes
q46_summary_diverging <- q46_summary %>%
  mutate(percent_answers = if_else(
    q46 %in% c("Concordo Totalmente", "Concordo Parcialmente"),
    percent_answers,
    -percent_answers
  )) %>%
  mutate(percent_answers_label = if_else(percent_answers == 0, "0%", percent(abs(percent_answers), accuracy = 1)))

# Criar o gráfico de barras divergentes
ggplot(q46_summary_diverging, aes(x = q46, y = percent_answers, fill = q46)) +
  geom_col() +
  geom_text(
    aes(
      label = percent_answers_label,
      hjust = if_else(percent_answers == 0, -0.2, 0.5)
    ),
    position = position_stack(vjust = 0.5),
    color = if_else(q46_summary_diverging$percent_answers == 0, "black", "white"),
    fontface = "bold",
    size = 3.5
  ) +
  coord_flip() +
  scale_x_discrete() +
  scale_fill_manual(
    values = c(
      "Discordo Totalmente" = "#EE6677",
      "Discordo Parcialmente" = "#CCBB44",
      "Não Concordo, Nem Discordo" = "grey80",
      "Concordo Parcialmente" = "#66CCEE",
      "Concordo Totalmente" = "#4477AA"
    )
  ) +
  theme_minimal() +
  theme(
    text = element_text(family = "sans"),
    plot.title = element_text(size = 10, face = "bold", hjust = 0),
    axis.text.x = element_blank(),
    axis.title.x = element_blank(),
    axis.text.y = element_text(size = 9, face = "bold"),
    panel.grid = element_blank(),
    legend.position = "none",
    plot.margin = margin(t = 15, r = 15, b = 15, l = 15, unit = "pt"),
    plot.caption = element_text(size = 9)
  ) +
  labs(
    title = "As disciplinas optativas são coerentes com as linhas de pesquisa do Programa?",
    caption = "Fonte: Comissão Própria de Avaliação",
    x = NULL,
    fill = NULL
  )
```


```{r}
#| label: fig-5.38
#| fig-cap: "Percepção discente sobre a atualidade da bibliografia das disciplinas optativas."
#| fig-width: 7.5
#| fig-height: 4.5

# Definir todos os níveis possíveis da escala Likert
q47_levels <- c(
  "Discordo Totalmente",
  "Discordo Parcialmente",
  "Não Concordo, Nem Discordo",
  "Concordo Parcialmente",
  "Concordo Totalmente"
)

# Criar a tabela de frequência para a variável q47
q47_summary <- dados_discentes %>%
  count(q47, sort = TRUE) %>%
  complete(q47 = q47_levels, fill = list(n = 0)) %>%
  mutate(q47 = factor(q47, levels = q47_levels)) %>%
  mutate(
    percent_answers = n / sum(n),
    percent_answers_label = percent(percent_answers, accuracy = 1)
  )

# Criar dados para o gráfico de barras divergentes
q47_summary_diverging <- q47_summary %>%
  mutate(percent_answers = if_else(
    q47 %in% c("Concordo Totalmente", "Concordo Parcialmente"),
    percent_answers,
    -percent_answers
  )) %>%
  mutate(percent_answers_label = if_else(percent_answers == 0, "0%", percent(abs(percent_answers), accuracy = 1)))

# Criar o gráfico de barras divergentes
ggplot(q47_summary_diverging, aes(x = q47, y = percent_answers, fill = q47)) +
  geom_col() +
  geom_text(
    aes(
      label = percent_answers_label,
      hjust = if_else(percent_answers == 0, -0.2, 0.5)
    ),
    position = position_stack(vjust = 0.5),
    color = if_else(q47_summary_diverging$percent_answers == 0, "black", "white"),
    fontface = "bold",
    size = 3.5
  ) +
  coord_flip() +
  scale_x_discrete() +
  scale_fill_manual(
    values = c(
      "Discordo Totalmente" = "#EE6677",
      "Discordo Parcialmente" = "#CCBB44",
      "Não Concordo, Nem Discordo" = "grey80",
      "Concordo Parcialmente" = "#66CCEE",
      "Concordo Totalmente" = "#4477AA"
    )
  ) +
  theme_minimal() +
  theme(
    text = element_text(family = "sans"),
    plot.title = element_text(size = 10, face = "bold", hjust = 0),
    axis.text.x = element_blank(),
    axis.title.x = element_blank(),
    axis.text.y = element_text(size = 9, face = "bold"),
    panel.grid = element_blank(),
    legend.position = "none",
    plot.margin = margin(t = 15, r = 15, b = 15, l = 15, unit = "pt"),
    plot.caption = element_text(size = 9)
  ) +
  labs(
    title = "As disciplinas optativas contam com bibliografia atualizada?",
    caption = "Fonte: Comissão Própria de Avaliação",
    x = NULL,
    fill = NULL
  )
```


```{r}
#| label: fig-5.39
#| fig-cap: "Percepção discente sobre a diversidade temas abordados nas disciplinas optativas."
#| fig-width: 7.5
#| fig-height: 4.5

# Definir todos os níveis possíveis da escala Likert
q48_levels <- c(
  "Discordo Totalmente",
  "Discordo Parcialmente",
  "Não Concordo, Nem Discordo",
  "Concordo Parcialmente",
  "Concordo Totalmente"
)

# Criar a tabela de frequência para a variável q48
q48_summary <- dados_discentes %>%
  count(q48, sort = TRUE) %>%
  complete(q48 = q48_levels, fill = list(n = 0)) %>%
  mutate(q48 = factor(q48, levels = q48_levels)) %>%
  mutate(
    percent_answers = n / sum(n),
    percent_answers_label = percent(percent_answers, accuracy = 1)
  )

# Criar dados para o gráfico de barras divergentes
q48_summary_diverging <- q48_summary %>%
  mutate(percent_answers = if_else(
    q48 %in% c("Concordo Totalmente", "Concordo Parcialmente"),
    percent_answers,
    -percent_answers
  )) %>%
  mutate(percent_answers_label = if_else(percent_answers == 0, "0%", percent(abs(percent_answers), accuracy = 1)))

# Criar o gráfico de barras divergentes
ggplot(q48_summary_diverging, aes(x = q48, y = percent_answers, fill = q48)) +
  geom_col() +
  geom_text(
    aes(
      label = percent_answers_label,
      hjust = if_else(percent_answers == 0, -0.2, 0.5)
    ),
    position = position_stack(vjust = 0.5),
    color = if_else(q48_summary_diverging$percent_answers == 0, "black", "white"),
    fontface = "bold",
    size = 3.5
  ) +
  coord_flip() +
  scale_x_discrete() +
  scale_fill_manual(
    values = c(
      "Discordo Totalmente" = "#EE6677",
      "Discordo Parcialmente" = "#CCBB44",
      "Não Concordo, Nem Discordo" = "grey80",
      "Concordo Parcialmente" = "#66CCEE",
      "Concordo Totalmente" = "#4477AA"
    )
  ) +
  theme_minimal() +
  theme(
    text = element_text(family = "sans"),
    plot.title = element_text(size = 10, face = "bold", hjust = 0),
    axis.text.x = element_blank(),
    axis.title.x = element_blank(),
    axis.text.y = element_text(size = 9, face = "bold"),
    panel.grid = element_blank(),
    legend.position = "none",
    plot.margin = margin(t = 15, r = 15, b = 15, l = 15, unit = "pt"),
    plot.caption = element_text(size = 9)
  ) +
  labs(
    title = "As disciplinas optativas contemplam temas variados?",
    caption = "Fonte: Comissão Própria de Avaliação",
    x = NULL,
    fill = NULL
  )
```



```{r}
#| label: fig-5.40
#| fig-cap: "Percepção discente sobre as expectativas em relação às disciplinas optativas."
#| fig-width: 7.5
#| fig-height: 4.5

# Definir todos os níveis possíveis da escala Likert
q49_levels <- c(
  "Discordo Totalmente",
  "Discordo Parcialmente",
  "Não Concordo, Nem Discordo",
  "Concordo Parcialmente",
  "Concordo Totalmente"
)

# Criar a tabela de frequência para a variável q49
q49_summary <- dados_discentes %>%
  count(q49, sort = TRUE) %>%
  complete(q49 = q49_levels, fill = list(n = 0)) %>%
  mutate(q49 = factor(q49, levels = q49_levels)) %>%
  mutate(
    percent_answers = n / sum(n),
    percent_answers_label = percent(percent_answers, accuracy = 1)
  )

# Criar dados para o gráfico de barras divergentes
q49_summary_diverging <- q49_summary %>%
  mutate(percent_answers = if_else(
    q49 %in% c("Concordo Totalmente", "Concordo Parcialmente"),
    percent_answers,
    -percent_answers
  )) %>%
  mutate(percent_answers_label = if_else(percent_answers == 0, "0%", percent(abs(percent_answers), accuracy = 1)))

# Criar o gráfico de barras divergentes
ggplot(q49_summary_diverging, aes(x = q49, y = percent_answers, fill = q49)) +
  geom_col() +
  geom_text(
    aes(
      label = percent_answers_label,
      hjust = if_else(percent_answers == 0, -0.2, 0.5)
    ),
    position = position_stack(vjust = 0.5),
    color = if_else(q49_summary_diverging$percent_answers == 0, "black", "white"),
    fontface = "bold",
    size = 3.5
  ) +
  coord_flip() +
  scale_x_discrete() +
  scale_fill_manual(
    values = c(
      "Discordo Totalmente" = "#EE6677",
      "Discordo Parcialmente" = "#CCBB44",
      "Não Concordo, Nem Discordo" = "grey80",
      "Concordo Parcialmente" = "#66CCEE",
      "Concordo Totalmente" = "#4477AA"
    )
  ) +
  theme_minimal() +
  theme(
    text = element_text(family = "sans"),
    plot.title = element_text(size = 10, face = "bold", hjust = 0),
    axis.text.x = element_blank(),
    axis.title.x = element_blank(),
    axis.text.y = element_text(size = 9, face = "bold"),
    panel.grid = element_blank(),
    legend.position = "none",
    plot.margin = margin(t = 15, r = 15, b = 15, l = 15, unit = "pt"),
    plot.caption = element_text(size = 9)
  ) +
  labs(
    title = "As disciplinas optativas correspondem às minhas expectativas?",
    caption = "Fonte: Comissão Própria de Avaliação",
    x = NULL,
    fill = NULL
  )
```




### Autoavaliação em Relação às Disciplinas

```{r}
#| label: fig-5.41
#| fig-cap: "Autoavaliação discente sobre o aprendizado do conteúdo das disciplinas."
#| fig-width: 7.5
#| fig-height: 4.5

# Definir todos os níveis possíveis da escala Likert
q51_levels <- c(
  "Discordo Totalmente",
  "Discordo Parcialmente",
  "Não Concordo, Nem Discordo",
  "Concordo Parcialmente",
  "Concordo Totalmente"
)

# Criar a tabela de frequência para a variável q51, incluindo níveis não utilizados
q51_summary <- dados_discentes %>%
  count(q51, sort = TRUE) %>%
  complete(q51 = q51_levels, fill = list(n = 0)) %>%  # Adicionar níveis não utilizados com 0
  mutate(q51 = factor(q51, levels = q51_levels)) %>%
  mutate(
    percent_answers = n / sum(n),
    percent_answers_label = percent(percent_answers, accuracy = 1)
  )

# Criar dados para o gráfico de barras divergentes
q51_summary_diverging <- q51_summary %>%
  mutate(percent_answers = if_else(
    q51 %in% c("Concordo Totalmente", "Concordo Parcialmente"),
    percent_answers,
    -percent_answers
  )) %>%
  mutate(percent_answers_label = if_else(percent_answers == 0, "0%", percent(abs(percent_answers), accuracy = 1)))

# Criar o gráfico de barras divergentes
ggplot(q51_summary_diverging, aes(x = q51, y = percent_answers, fill = q51)) +
  geom_col() +
  geom_text(
    aes(
      label = percent_answers_label,
      hjust = if_else(percent_answers == 0, -0.2, 0.5)
    ),
    position = position_stack(vjust = 0.5),
    color = if_else(q51_summary_diverging$percent_answers == 0, "black", "white"),
    fontface = "bold",
    size = 3.5
  ) +
  coord_flip() +
  scale_x_discrete() +
  scale_fill_manual(
    values = c(
      "Discordo Totalmente" = "#EE6677",
      "Discordo Parcialmente" = "#CCBB44",
      "Não Concordo, Nem Discordo" = "grey80",
      "Concordo Parcialmente" = "#66CCEE",
      "Concordo Totalmente" = "#4477AA"
    )
  ) +
  theme_minimal() +
  theme(
    text = element_text(family = "sans"),
    plot.title = element_text(size = 10, face = "bold", hjust = 0),
    axis.text.x = element_blank(),
    axis.title.x = element_blank(),
    axis.text.y = element_text(size = 9, face = "bold"),
    panel.grid = element_blank(),
    legend.position = "none",
    plot.margin = margin(
      t = 15,
      r = 15,
      b = 15,
      l = 15,
      unit = "pt"
    ),
    plot.caption = element_text(size = 9)
  ) +
  labs(
    title = "Apreendi os conteúdos abordados nas disciplinas?",
    caption = "Fonte: Comissão Própria de Avaliação",
    x = NULL,
    fill = NULL
  )
```


```{r}
#| label: fig-5.42
#| fig-cap: "Autoavaliação discente sobre leitura das bibliografias das disciplinas."
#| fig-width: 7.5
#| fig-height: 4.5

# Definir todos os níveis possíveis da escala Likert
q52_levels <- c(
  "Discordo Totalmente",
  "Discordo Parcialmente",
  "Não Concordo, Nem Discordo",
  "Concordo Parcialmente",
  "Concordo Totalmente"
)

# Criar a tabela de frequência para a variável q52, incluindo níveis não utilizados
q52_summary <- dados_discentes %>%
  count(q52, sort = TRUE) %>%
  complete(q52 = q52_levels, fill = list(n = 0)) %>%  # Adicionar níveis não utilizados com 0
  mutate(q52 = factor(q52, levels = q52_levels)) %>%
  mutate(
    percent_answers = n / sum(n),
    percent_answers_label = percent(percent_answers, accuracy = 1)
  )

# Criar dados para o gráfico de barras divergentes
q52_summary_diverging <- q52_summary %>%
  mutate(percent_answers = if_else(
    q52 %in% c("Concordo Totalmente", "Concordo Parcialmente"),
    percent_answers,
    -percent_answers
  )) %>%
  mutate(percent_answers_label = if_else(percent_answers == 0, "0%", percent(abs(percent_answers), accuracy = 1)))

# Criar o gráfico de barras divergentes
ggplot(q52_summary_diverging, aes(x = q52, y = percent_answers, fill = q52)) +
  geom_col() +
  geom_text(
    aes(
      label = percent_answers_label,
      hjust = if_else(percent_answers == 0, -0.2, 0.5)
    ),
    position = position_stack(vjust = 0.5),
    color = if_else(q52_summary_diverging$percent_answers == 0, "black", "white"),
    fontface = "bold",
    size = 3.5
  ) +
  coord_flip() +
  scale_x_discrete() +
  scale_fill_manual(
    values = c(
      "Discordo Totalmente" = "#EE6677",
      "Discordo Parcialmente" = "#CCBB44",
      "Não Concordo, Nem Discordo" = "grey80",
      "Concordo Parcialmente" = "#66CCEE",
      "Concordo Totalmente" = "#4477AA"
    )
  ) +
  theme_minimal() +
  theme(
    text = element_text(family = "sans"),
    plot.title = element_text(size = 10, face = "bold", hjust = 0),
    axis.text.x = element_blank(),
    axis.title.x = element_blank(),
    axis.text.y = element_text(size = 9, face = "bold"),
    panel.grid = element_blank(),
    legend.position = "none",
    plot.margin = margin(
      t = 15,
      r = 15,
      b = 15,
      l = 15,
      unit = "pt"
    ),
    plot.caption = element_text(size = 9)
  ) +
  labs(
    title = "Realizei a leitura das bibliografias utilizadas?",
    caption = "Fonte: Comissão Própria de Avaliação",
    x = NULL,
    fill = NULL
  )
```



```{r}
#| label: fig-5.43
#| fig-cap: "Autoavaliação discente sobre leitura das bibliografias das disciplinas."
#| fig-width: 7.5
#| fig-height: 4.5

# Definir todos os níveis possíveis da escala Likert
q52_levels <- c(
  "Discordo Totalmente",
  "Discordo Parcialmente",
  "Não Concordo, Nem Discordo",
  "Concordo Parcialmente",
  "Concordo Totalmente"
)

# Criar a tabela de frequência para a variável q52, incluindo níveis não utilizados
q52_summary <- dados_discentes %>%
  count(q52, sort = TRUE) %>%
  complete(q52 = q52_levels, fill = list(n = 0)) %>%  # Adicionar níveis não utilizados com 0
  mutate(q52 = factor(q52, levels = q52_levels)) %>%
  mutate(
    percent_answers = n / sum(n),
    percent_answers_label = percent(percent_answers, accuracy = 1)
  )

# Criar dados para o gráfico de barras divergentes
q52_summary_diverging <- q52_summary %>%
  mutate(percent_answers = if_else(
    q52 %in% c("Concordo Totalmente", "Concordo Parcialmente"),
    percent_answers,
    -percent_answers
  )) %>%
  mutate(percent_answers_label = if_else(percent_answers == 0, "0%", percent(abs(percent_answers), accuracy = 1)))

# Criar o gráfico de barras divergentes
ggplot(q52_summary_diverging, aes(x = q52, y = percent_answers, fill = q52)) +
  geom_col() +
  geom_text(
    aes(
      label = percent_answers_label,
      hjust = if_else(percent_answers == 0, -0.2, 0.5)
    ),
    position = position_stack(vjust = 0.5),
    color = if_else(q52_summary_diverging$percent_answers == 0, "black", "white"),
    fontface = "bold",
    size = 3.5
  ) +
  coord_flip() +
  scale_x_discrete() +
  scale_fill_manual(
    values = c(
      "Discordo Totalmente" = "#EE6677",
      "Discordo Parcialmente" = "#CCBB44",
      "Não Concordo, Nem Discordo" = "grey80",
      "Concordo Parcialmente" = "#66CCEE",
      "Concordo Totalmente" = "#4477AA"
    )
  ) +
  theme_minimal() +
  theme(
    text = element_text(family = "sans"),
    plot.title = element_text(size = 10, face = "bold", hjust = 0),
    axis.text.x = element_blank(),
    axis.title.x = element_blank(),
    axis.text.y = element_text(size = 9, face = "bold"),
    panel.grid = element_blank(),
    legend.position = "none",
    plot.margin = margin(
      t = 15,
      r = 15,
      b = 15,
      l = 15,
      unit = "pt"
    ),
    plot.caption = element_text(size = 9)
  ) +
  labs(
    title = "Realizei a leitura das bibliografias utilizadas?",
    caption = "Fonte: Comissão Própria de Avaliação",
    x = NULL,
    fill = NULL
  )
```



```{r}
#| label: fig-5.44
#| fig-cap: "Autoavaliação discente sobre a frequência às aulas."
#| fig-width: 7.5
#| fig-height: 4.5

# Definir todos os níveis possíveis da escala Likert
q54_levels <- c(
  "Discordo Totalmente",
  "Discordo Parcialmente",
  "Não Concordo, Nem Discordo",
  "Concordo Parcialmente",
  "Concordo Totalmente"
)

# Criar a tabela de frequência para a variável q54, incluindo níveis não utilizados
q54_summary <- dados_discentes %>%
  count(q54, sort = TRUE) %>%
  complete(q54 = q54_levels, fill = list(n = 0)) %>%  # Adicionar níveis não utilizados com 0
  mutate(q54 = factor(q54, levels = q54_levels)) %>%
  mutate(
    percent_answers = n / sum(n),
    percent_answers_label = percent(percent_answers, accuracy = 1)
  )

# Criar dados para o gráfico de barras divergentes
q54_summary_diverging <- q54_summary %>%
  mutate(percent_answers = if_else(
    q54 %in% c("Concordo Totalmente", "Concordo Parcialmente"),
    percent_answers,
    -percent_answers
  )) %>%
  mutate(percent_answers_label = if_else(percent_answers == 0, "0%", percent(abs(percent_answers), accuracy = 1)))

# Criar o gráfico de barras divergentes
ggplot(q54_summary_diverging, aes(x = q54, y = percent_answers, fill = q54)) +
  geom_col() +
  geom_text(
    aes(
      label = percent_answers_label,
      hjust = if_else(percent_answers == 0, -0.2, 0.5)
    ),
    position = position_stack(vjust = 0.5),
    color = if_else(q54_summary_diverging$percent_answers == 0, "black", "white"),
    fontface = "bold",
    size = 3.5
  ) +
  coord_flip() +
  scale_x_discrete() +
  scale_fill_manual(
    values = c(
      "Discordo Totalmente" = "#EE6677",
      "Discordo Parcialmente" = "#CCBB44",
      "Não Concordo, Nem Discordo" = "grey80",
      "Concordo Parcialmente" = "#66CCEE",
      "Concordo Totalmente" = "#4477AA"
    )
  ) +
  theme_minimal() +
  theme(
    text = element_text(family = "sans"),
    plot.title = element_text(size = 10, face = "bold", hjust = 0),
    axis.text.x = element_blank(),
    axis.title.x = element_blank(),
    axis.text.y = element_text(size = 9, face = "bold"),
    panel.grid = element_blank(),
    legend.position = "none",
    plot.margin = margin(
      t = 15,
      r = 15,
      b = 15,
      l = 15,
      unit = "pt"
    ),
    plot.caption = element_text(size = 9)
  ) +
  labs(
    title = "Fui frequente às aulas?",
    caption = "Fonte: Comissão Própria de Avaliação",
    x = NULL,
    fill = NULL
  )
```



```{r}
#| label: fig-5.45
#| fig-cap: "Autoavaliação discente sobre a participação nas atividades e discussões dentro e fora da sala de aula."
#| fig-width: 7.5
#| fig-height: 4.5

# Definir todos os níveis possíveis da escala Likert
q55_levels <- c(
  "Discordo Totalmente",
  "Discordo Parcialmente",
  "Não Concordo, Nem Discordo",
  "Concordo Parcialmente",
  "Concordo Totalmente"
)

# Criar a tabela de frequência para a variável q55, incluindo níveis não utilizados
q55_summary <- dados_discentes %>%
  count(q55, sort = TRUE) %>%
  complete(q55 = q55_levels, fill = list(n = 0)) %>%  # Adicionar níveis não utilizados com 0
  mutate(q55 = factor(q55, levels = q55_levels)) %>%
  mutate(
    percent_answers = n / sum(n),
    percent_answers_label = percent(percent_answers, accuracy = 1)
  )

# Criar dados para o gráfico de barras divergentes
q55_summary_diverging <- q55_summary %>%
  mutate(percent_answers = if_else(
    q55 %in% c("Concordo Totalmente", "Concordo Parcialmente"),
    percent_answers,
    -percent_answers
  )) %>%
  mutate(percent_answers_label = if_else(percent_answers == 0, "0%", percent(abs(percent_answers), accuracy = 1)))

# Criar o gráfico de barras divergentes
ggplot(q55_summary_diverging, aes(x = q55, y = percent_answers, fill = q55)) +
  geom_col() +
  geom_text(
    aes(
      label = percent_answers_label,
      hjust = if_else(percent_answers == 0, -0.2, 0.5)
    ),
    position = position_stack(vjust = 0.5),
    color = if_else(q55_summary_diverging$percent_answers == 0, "black", "white"),
    fontface = "bold",
    size = 3.5
  ) +
  coord_flip() +
  scale_x_discrete() +
  scale_fill_manual(
    values = c(
      "Discordo Totalmente" = "#EE6677",
      "Discordo Parcialmente" = "#CCBB44",
      "Não Concordo, Nem Discordo" = "grey80",
      "Concordo Parcialmente" = "#66CCEE",
      "Concordo Totalmente" = "#4477AA"
    )
  ) +
  theme_minimal() +
  theme(
    text = element_text(family = "sans"),
    plot.title = element_text(size = 10, face = "bold", hjust = 0),
    axis.text.x = element_blank(),
    axis.title.x = element_blank(),
    axis.text.y = element_text(size = 9, face = "bold"),
    panel.grid = element_blank(),
    legend.position = "none",
    plot.margin = margin(
      t = 15,
      r = 15,
      b = 15,
      l = 15,
      unit = "pt"
    ),
    plot.caption = element_text(size = 9)
  ) +
  labs(
    title = "Participei das atividades e discussões desenvolvidas em sala de aula e fora dela?",
    caption = "Fonte: Comissão Própria de Avaliação",
    x = NULL,
    fill = NULL
  )
```


```{r}
#| label: fig-5.46
#| fig-cap: "Autoavaliação discente sobre a postura respeitosa com os colegas e docentes."
#| fig-width: 7.5
#| fig-height: 4.5

# Definir todos os níveis possíveis da escala Likert
q55_levels <- c(
  "Discordo Totalmente",
  "Discordo Parcialmente",
  "Não Concordo, Nem Discordo",
  "Concordo Parcialmente",
  "Concordo Totalmente"
)

# Criar a tabela de frequência para a variável q55, incluindo níveis não utilizados
q55_summary <- dados_discentes %>%
  count(q55, sort = TRUE) %>%
  complete(q55 = q55_levels, fill = list(n = 0)) %>%  # Adicionar níveis não utilizados com 0
  mutate(q55 = factor(q55, levels = q55_levels)) %>%
  mutate(
    percent_answers = n / sum(n),
    percent_answers_label = percent(percent_answers, accuracy = 1)
  )

# Criar dados para o gráfico de barras divergentes
q55_summary_diverging <- q55_summary %>%
  mutate(percent_answers = if_else(
    q55 %in% c("Concordo Totalmente", "Concordo Parcialmente"),
    percent_answers,
    -percent_answers
  )) %>%
  mutate(percent_answers_label = if_else(percent_answers == 0, "0%", percent(abs(percent_answers), accuracy = 1)))

# Criar o gráfico de barras divergentes
ggplot(q55_summary_diverging, aes(x = q55, y = percent_answers, fill = q55)) +
  geom_col() +
  geom_text(
    aes(
      label = percent_answers_label,
      hjust = if_else(percent_answers == 0, -0.2, 0.5)
    ),
    position = position_stack(vjust = 0.5),
    color = if_else(q55_summary_diverging$percent_answers == 0, "black", "white"),
    fontface = "bold",
    size = 3.5
  ) +
  coord_flip() +
  scale_x_discrete() +
  scale_fill_manual(
    values = c(
      "Discordo Totalmente" = "#EE6677",
      "Discordo Parcialmente" = "#CCBB44",
      "Não Concordo, Nem Discordo" = "grey80",
      "Concordo Parcialmente" = "#66CCEE",
      "Concordo Totalmente" = "#4477AA"
    )
  ) +
  theme_minimal() +
  theme(
    text = element_text(family = "sans"),
    plot.title = element_text(size = 10, face = "bold", hjust = 0),
    axis.text.x = element_blank(),
    axis.title.x = element_blank(),
    axis.text.y = element_text(size = 9, face = "bold"),
    panel.grid = element_blank(),
    legend.position = "none",
    plot.margin = margin(
      t = 15,
      r = 15,
      b = 15,
      l = 15,
      unit = "pt"
    ),
    plot.caption = element_text(size = 9)
  ) +
  labs(
    title = "Fui respeitoso com o(a) professor(a) e com os colegas?",
    caption = "Fonte: Comissão Própria de Avaliação",
    x = NULL,
    fill = NULL
  )
```




### Avaliação dos Docentes do Programa

```{r}
#| label: fig-5.47
#| fig-cap: "Percepção discente sobre a atualidade do conhecimento e domínido de conteúdo dos docentes."
#| fig-width: 7.5
#| fig-height: 4.5

# Definir todos os níveis possíveis da escala Likert
q57_levels <- c(
  "Discordo Totalmente",
  "Discordo Parcialmente",
  "Não Concordo, Nem Discordo",
  "Concordo Parcialmente",
  "Concordo Totalmente"
)

# Criar a tabela de frequência para a variável q57, incluindo níveis não utilizados
q57_summary <- dados_discentes %>%
  count(q57, sort = TRUE) %>%
  complete(q57 = q57_levels, fill = list(n = 0)) %>%  # Adicionar níveis não utilizados com 0
  mutate(q57 = factor(q57, levels = q57_levels)) %>%
  mutate(
    percent_answers = n / sum(n),
    percent_answers_label = percent(percent_answers, accuracy = 1)
  )

# Criar dados para o gráfico de barras divergentes
q57_summary_diverging <- q57_summary %>%
  mutate(percent_answers = if_else(
    q57 %in% c("Concordo Totalmente", "Concordo Parcialmente"),
    percent_answers,
    -percent_answers
  )) %>%
  mutate(percent_answers_label = if_else(percent_answers == 0, "0%", percent(abs(percent_answers), accuracy = 1)))

# Criar o gráfico de barras divergentes
ggplot(q57_summary_diverging, aes(x = q57, y = percent_answers, fill = q57)) +
  geom_col() +
  geom_text(
    aes(
      label = percent_answers_label,
      hjust = if_else(percent_answers == 0, -0.2, 0.5)
    ),
    position = position_stack(vjust = 0.5),
    color = if_else(q57_summary_diverging$percent_answers == 0, "black", "white"),
    fontface = "bold",
    size = 3.5
  ) +
  coord_flip() +
  scale_x_discrete() +
  scale_fill_manual(
    values = c(
      "Discordo Totalmente" = "#EE6677",
      "Discordo Parcialmente" = "#CCBB44",
      "Não Concordo, Nem Discordo" = "grey80",
      "Concordo Parcialmente" = "#66CCEE",
      "Concordo Totalmente" = "#4477AA"
    )
  ) +
  theme_minimal() +
  theme(
    text = element_text(family = "sans"),
    plot.title = element_text(size = 10, face = "bold", hjust = 0),
    axis.text.x = element_blank(),
    axis.title.x = element_blank(),
    axis.text.y = element_text(size = 9, face = "bold"),
    panel.grid = element_blank(),
    legend.position = "none",
    plot.margin = margin(
      t = 15,
      r = 15,
      b = 15,
      l = 15,
      unit = "pt"
    ),
    plot.caption = element_text(size = 9)
  ) +
  labs(
    title = "Os professores demonstram conhecimento atualizado e domínio do conteúdo?",
    caption = "Fonte: Comissão Própria de Avaliação",
    x = NULL,
    fill = NULL
  )
```



```{r}
#| label: fig-5.48
#| fig-cap: "Avaliação discente sobre a apresentação do plano de ensino pelos docentes."
#| fig-width: 7.5
#| fig-height: 4.5

# Definir todos os níveis possíveis da escala Likert
q58_levels <- c(
  "Discordo Totalmente",
  "Discordo Parcialmente",
  "Não Concordo, Nem Discordo",
  "Concordo Parcialmente",
  "Concordo Totalmente"
)

# Criar a tabela de frequência para a variável q58, incluindo níveis não utilizados
q58_summary <- dados_discentes %>%
  count(q58, sort = TRUE) %>%
  complete(q58 = q58_levels, fill = list(n = 0)) %>%  # Adicionar níveis não utilizados com 0
  mutate(q58 = factor(q58, levels = q58_levels)) %>%
  mutate(
    percent_answers = n / sum(n),
    percent_answers_label = percent(percent_answers, accuracy = 1)
  )

# Criar dados para o gráfico de barras divergentes
q58_summary_diverging <- q58_summary %>%
  mutate(percent_answers = if_else(
    q58 %in% c("Concordo Totalmente", "Concordo Parcialmente"),
    percent_answers,
    -percent_answers
  )) %>%
  mutate(percent_answers_label = if_else(percent_answers == 0, "0%", percent(abs(percent_answers), accuracy = 1)))

# Criar o gráfico de barras divergentes
ggplot(q58_summary_diverging, aes(x = q58, y = percent_answers, fill = q58)) +
  geom_col() +
  geom_text(
    aes(
      label = percent_answers_label,
      hjust = if_else(percent_answers == 0, -0.2, 0.5)
    ),
    position = position_stack(vjust = 0.5),
    color = if_else(q58_summary_diverging$percent_answers == 0, "black", "white"),
    fontface = "bold",
    size = 3.5
  ) +
  coord_flip() +
  scale_x_discrete() +
  scale_fill_manual(
    values = c(
      "Discordo Totalmente" = "#EE6677",
      "Discordo Parcialmente" = "#CCBB44",
      "Não Concordo, Nem Discordo" = "grey80",
      "Concordo Parcialmente" = "#66CCEE",
      "Concordo Totalmente" = "#4477AA"
    )
  ) +
  theme_minimal() +
  theme(
    text = element_text(family = "sans"),
    plot.title = element_text(size = 10, face = "bold", hjust = 0),
    axis.text.x = element_blank(),
    axis.title.x = element_blank(),
    axis.text.y = element_text(size = 9, face = "bold"),
    panel.grid = element_blank(),
    legend.position = "none",
    plot.margin = margin(
      t = 15,
      r = 15,
      b = 15,
      l = 15,
      unit = "pt"
    ),
    plot.caption = element_text(size = 9)
  ) +
  labs(
    title = "Os professores apresentaram o plano de ensino nos primeiros dias de aula?",
    caption = "Fonte: Comissão Própria de Avaliação",
    x = NULL,
    fill = NULL
  )
```


```{r}
#| label: fig-5.49
#| fig-cap: "Percepção discente sobre a atualidade e relevância do conteúdo das disciplinas."
#| fig-width: 7.5
#| fig-height: 4.5

# Definir todos os níveis possíveis da escala Likert
q59_levels <- c(
  "Discordo Totalmente",
  "Discordo Parcialmente",
  "Não Concordo, Nem Discordo",
  "Concordo Parcialmente",
  "Concordo Totalmente"
)

# Criar a tabela de frequência para a variável q59, incluindo níveis não utilizados
q59_summary <- dados_discentes %>%
  count(q59, sort = TRUE) %>%
  complete(q59 = q59_levels, fill = list(n = 0)) %>%  # Adicionar níveis não utilizados com 0
  mutate(q59 = factor(q59, levels = q59_levels)) %>%
  mutate(
    percent_answers = n / sum(n),
    percent_answers_label = percent(percent_answers, accuracy = 1)
  )

# Criar dados para o gráfico de barras divergentes
q59_summary_diverging <- q59_summary %>%
  mutate(percent_answers = if_else(
    q59 %in% c("Concordo Totalmente", "Concordo Parcialmente"),
    percent_answers,
    -percent_answers
  )) %>%
  mutate(percent_answers_label = if_else(percent_answers == 0, "0%", percent(abs(percent_answers), accuracy = 1)))

# Criar o gráfico de barras divergentes
ggplot(q59_summary_diverging, aes(x = q59, y = percent_answers, fill = q59)) +
  geom_col() +
  geom_text(
    aes(
      label = percent_answers_label,
      hjust = if_else(percent_answers == 0, -0.2, 0.5)
    ),
    position = position_stack(vjust = 0.5),
    color = if_else(q59_summary_diverging$percent_answers == 0, "black", "white"),
    fontface = "bold",
    size = 3.5
  ) +
  coord_flip() +
  scale_x_discrete() +
  scale_fill_manual(
    values = c(
      "Discordo Totalmente" = "#EE6677",
      "Discordo Parcialmente" = "#CCBB44",
      "Não Concordo, Nem Discordo" = "grey80",
      "Concordo Parcialmente" = "#66CCEE",
      "Concordo Totalmente" = "#4477AA"
    )
  ) +
  theme_minimal() +
  theme(
    text = element_text(family = "sans"),
    plot.title = element_text(size = 10, face = "bold", hjust = 0),
    axis.text.x = element_blank(),
    axis.title.x = element_blank(),
    axis.text.y = element_text(size = 9, face = "bold"),
    panel.grid = element_blank(),
    legend.position = "none",
    plot.margin = margin(
      t = 15,
      r = 15,
      b = 15,
      l = 15,
      unit = "pt"
    ),
    plot.caption = element_text(size = 9)
  ) +
  labs(
    title = "O conteúdo das disciplinas é atual e relevante?",
    caption = "Fonte: Comissão Própria de Avaliação",
    x = NULL,
    fill = NULL
  )
```


```{r}
#| label: fig-5.50
#| fig-cap: "Percepção discente sobre o cumprimento dos planos de ensino pelos docentes."
#| fig-width: 7.5
#| fig-height: 4.5

# Definir todos os níveis possíveis da escala Likert
q60_levels <- c(
  "Discordo Totalmente",
  "Discordo Parcialmente",
  "Não Concordo, Nem Discordo",
  "Concordo Parcialmente",
  "Concordo Totalmente"
)

# Criar a tabela de frequência para a variável q60, incluindo níveis não utilizados
q60_summary <- dados_discentes %>%
  count(q60, sort = TRUE) %>%
  complete(q60 = q60_levels, fill = list(n = 0)) %>%  # Adicionar níveis não utilizados com 0
  mutate(q60 = factor(q60, levels = q60_levels)) %>%
  mutate(
    percent_answers = n / sum(n),
    percent_answers_label = percent(percent_answers, accuracy = 1)
  )

# Criar dados para o gráfico de barras divergentes
q60_summary_diverging <- q60_summary %>%
  mutate(percent_answers = if_else(
    q60 %in% c("Concordo Totalmente", "Concordo Parcialmente"),
    percent_answers,
    -percent_answers
  )) %>%
  mutate(percent_answers_label = if_else(percent_answers == 0, "0%", percent(abs(percent_answers), accuracy = 1)))

# Criar o gráfico de barras divergentes
ggplot(q60_summary_diverging, aes(x = q60, y = percent_answers, fill = q60)) +
  geom_col() +
  geom_text(
    aes(
      label = percent_answers_label,
      hjust = if_else(percent_answers == 0, -0.2, 0.5)
    ),
    position = position_stack(vjust = 0.5),
    color = if_else(q60_summary_diverging$percent_answers == 0, "black", "white"),
    fontface = "bold",
    size = 3.5
  ) +
  coord_flip() +
  scale_x_discrete() +
  scale_fill_manual(
    values = c(
      "Discordo Totalmente" = "#EE6677",
      "Discordo Parcialmente" = "#CCBB44",
      "Não Concordo, Nem Discordo" = "grey80",
      "Concordo Parcialmente" = "#66CCEE",
      "Concordo Totalmente" = "#4477AA"
    )
  ) +
  theme_minimal() +
  theme(
    text = element_text(family = "sans"),
    plot.title = element_text(size = 10, face = "bold", hjust = 0),
    axis.text.x = element_blank(),
    axis.title.x = element_blank(),
    axis.text.y = element_text(size = 9, face = "bold"),
    panel.grid = element_blank(),
    legend.position = "none",
    plot.margin = margin(
      t = 15,
      r = 15,
      b = 15,
      l = 15,
      unit = "pt"
    ),
    plot.caption = element_text(size = 9)
  ) +
  labs(
    title = "Os professores cumprem o plano de ensino?",
    caption = "Fonte: Comissão Própria de Avaliação",
    x = NULL,
    fill = NULL
  )
```



```{r}
#| label: fig-5.51
#| fig-cap: "Percepção discente sobre a exposição do conteúdo pelos docentes."
#| fig-width: 7.5
#| fig-height: 4.5

# Definir todos os níveis possíveis da escala Likert
q61_levels <- c(
  "Discordo Totalmente",
  "Discordo Parcialmente",
  "Não Concordo, Nem Discordo",
  "Concordo Parcialmente",
  "Concordo Totalmente"
)

# Criar a tabela de frequência para a variável q61, incluindo níveis não utilizados
q61_summary <- dados_discentes %>%
  count(q61, sort = TRUE) %>%
  complete(q61 = q61_levels, fill = list(n = 0)) %>%  # Adicionar níveis não utilizados com 0
  mutate(q61 = factor(q61, levels = q61_levels)) %>%
  mutate(
    percent_answers = n / sum(n),
    percent_answers_label = percent(percent_answers, accuracy = 1)
  )

# Criar dados para o gráfico de barras divergentes
q61_summary_diverging <- q61_summary %>%
  mutate(percent_answers = if_else(
    q61 %in% c("Concordo Totalmente", "Concordo Parcialmente"),
    percent_answers,
    -percent_answers
  )) %>%
  mutate(percent_answers_label = if_else(percent_answers == 0, "0%", percent(abs(percent_answers), accuracy = 1)))

# Criar o gráfico de barras divergentes
ggplot(q61_summary_diverging, aes(x = q61, y = percent_answers, fill = q61)) +
  geom_col() +
  geom_text(
    aes(
      label = percent_answers_label,
      hjust = if_else(percent_answers == 0, -0.2, 0.5)
    ),
    position = position_stack(vjust = 0.5),
    color = if_else(q61_summary_diverging$percent_answers == 0, "black", "white"),
    fontface = "bold",
    size = 3.5
  ) +
  coord_flip() +
  scale_x_discrete() +
  scale_fill_manual(
    values = c(
      "Discordo Totalmente" = "#EE6677",
      "Discordo Parcialmente" = "#CCBB44",
      "Não Concordo, Nem Discordo" = "grey80",
      "Concordo Parcialmente" = "#66CCEE",
      "Concordo Totalmente" = "#4477AA"
    )
  ) +
  theme_minimal() +
  theme(
    text = element_text(family = "sans"),
    plot.title = element_text(size = 10, face = "bold", hjust = 0),
    axis.text.x = element_blank(),
    axis.title.x = element_blank(),
    axis.text.y = element_text(size = 9, face = "bold"),
    panel.grid = element_blank(),
    legend.position = "none",
    plot.margin = margin(
      t = 15,
      r = 15,
      b = 15,
      l = 15,
      unit = "pt"
    ),
    plot.caption = element_text(size = 9)
  ) +
  labs(
    title = "Os professores expõem o conteúdo de maneira clara?",
    caption = "Fonte: Comissão Própria de Avaliação",
    x = NULL,
    fill = NULL
  )
```


```{r}
#| label: fig-5.52
#| fig-cap: "Percepção discente sobre a adequação das metodologias utilizadas pelos docentes."
#| fig-width: 7.5
#| fig-height: 4.5

# Definir todos os níveis possíveis da escala Likert
q62_levels <- c(
  "Discordo Totalmente",
  "Discordo Parcialmente",
  "Não Concordo, Nem Discordo",
  "Concordo Parcialmente",
  "Concordo Totalmente"
)

# Criar a tabela de frequência para a variável q62, incluindo níveis não utilizados
q62_summary <- dados_discentes %>%
  count(q62, sort = TRUE) %>%
  complete(q62 = q62_levels, fill = list(n = 0)) %>%  # Adicionar níveis não utilizados com 0
  mutate(q62 = factor(q62, levels = q62_levels)) %>%
  mutate(
    percent_answers = n / sum(n),
    percent_answers_label = percent(percent_answers, accuracy = 1)
  )

# Criar dados para o gráfico de barras divergentes
q62_summary_diverging <- q62_summary %>%
  mutate(percent_answers = if_else(
    q62 %in% c("Concordo Totalmente", "Concordo Parcialmente"),
    percent_answers,
    -percent_answers
  )) %>%
  mutate(percent_answers_label = if_else(percent_answers == 0, "0%", percent(abs(percent_answers), accuracy = 1)))

# Criar o gráfico de barras divergentes
ggplot(q62_summary_diverging, aes(x = q62, y = percent_answers, fill = q62)) +
  geom_col() +
  geom_text(
    aes(
      label = percent_answers_label,
      hjust = if_else(percent_answers == 0, -0.2, 0.5)
    ),
    position = position_stack(vjust = 0.5),
    color = if_else(q62_summary_diverging$percent_answers == 0, "black", "white"),
    fontface = "bold",
    size = 3.5
  ) +
  coord_flip() +
  scale_x_discrete() +
  scale_fill_manual(
    values = c(
      "Discordo Totalmente" = "#EE6677",
      "Discordo Parcialmente" = "#CCBB44",
      "Não Concordo, Nem Discordo" = "grey80",
      "Concordo Parcialmente" = "#66CCEE",
      "Concordo Totalmente" = "#4477AA"
    )
  ) +
  theme_minimal() +
  theme(
    text = element_text(family = "sans"),
    plot.title = element_text(size = 10, face = "bold", hjust = 0),
    axis.text.x = element_blank(),
    axis.title.x = element_blank(),
    axis.text.y = element_text(size = 9, face = "bold"),
    panel.grid = element_blank(),
    legend.position = "none",
    plot.margin = margin(
      t = 15,
      r = 15,
      b = 15,
      l = 15,
      unit = "pt"
    ),
    plot.caption = element_text(size = 9)
  ) +
  labs(
    title = "Os professores utilizam metodologias adequadas ao ensino da disciplina?",
    caption = "Fonte: Comissão Própria de Avaliação",
    x = NULL,
    fill = NULL
  )
```



```{r}
#| label: fig-5.53
#| fig-cap: "Percepção discente sobre a manutenção de um ambiente de respeito mútuo pelos docentes."
#| fig-width: 7.5
#| fig-height: 4.5

# Definir todos os níveis possíveis da escala Likert
q63_levels <- c(
  "Discordo Totalmente",
  "Discordo Parcialmente",
  "Não Concordo, Nem Discordo",
  "Concordo Parcialmente",
  "Concordo Totalmente"
)

# Criar a tabela de frequência para a variável q63, incluindo níveis não utilizados
q63_summary <- dados_discentes %>%
  count(q63, sort = TRUE) %>%
  complete(q63 = q63_levels, fill = list(n = 0)) %>%  # Adicionar níveis não utilizados com 0
  mutate(q63 = factor(q63, levels = q63_levels)) %>%
  mutate(
    percent_answers = n / sum(n),
    percent_answers_label = percent(percent_answers, accuracy = 1)
  )

# Criar dados para o gráfico de barras divergentes
q63_summary_diverging <- q63_summary %>%
  mutate(percent_answers = if_else(
    q63 %in% c("Concordo Totalmente", "Concordo Parcialmente"),
    percent_answers,
    -percent_answers
  )) %>%
  mutate(percent_answers_label = if_else(percent_answers == 0, "0%", percent(abs(percent_answers), accuracy = 1)))

# Criar o gráfico de barras divergentes
ggplot(q63_summary_diverging, aes(x = q63, y = percent_answers, fill = q63)) +
  geom_col() +
  geom_text(
    aes(
      label = percent_answers_label,
      hjust = if_else(percent_answers == 0, -0.2, 0.5)
    ),
    position = position_stack(vjust = 0.5),
    color = if_else(q63_summary_diverging$percent_answers == 0, "black", "white"),
    fontface = "bold",
    size = 3.5
  ) +
  coord_flip() +
  scale_x_discrete() +
  scale_fill_manual(
    values = c(
      "Discordo Totalmente" = "#EE6677",
      "Discordo Parcialmente" = "#CCBB44",
      "Não Concordo, Nem Discordo" = "grey80",
      "Concordo Parcialmente" = "#66CCEE",
      "Concordo Totalmente" = "#4477AA"
    )
  ) +
  theme_minimal() +
  theme(
    text = element_text(family = "sans"),
    plot.title = element_text(size = 10, face = "bold", hjust = 0),
    axis.text.x = element_blank(),
    axis.title.x = element_blank(),
    axis.text.y = element_text(size = 9, face = "bold"),
    panel.grid = element_blank(),
    legend.position = "none",
    plot.margin = margin(
      t = 15,
      r = 15,
      b = 15,
      l = 15,
      unit = "pt"
    ),
    plot.caption = element_text(size = 9)
  ) +
  labs(
    title = "Os professores se preocupam em manter um clima de respeito mútuo?",
    caption = "Fonte: Comissão Própria de Avaliação",
    x = NULL,
    fill = NULL
  )
```



```{r}
#| label: fig-5.54
#| fig-cap: "Percepção discente sobre a pontualidade dos docentes."
#| fig-width: 7.5
#| fig-height: 4.5

# Definir todos os níveis possíveis da escala Likert
q63_levels <- c(
  "Discordo Totalmente",
  "Discordo Parcialmente",
  "Não Concordo, Nem Discordo",
  "Concordo Parcialmente",
  "Concordo Totalmente"
)

# Criar a tabela de frequência para a variável q63, incluindo níveis não utilizados
q63_summary <- dados_discentes %>%
  count(q63, sort = TRUE) %>%
  complete(q63 = q63_levels, fill = list(n = 0)) %>%  # Adicionar níveis não utilizados com 0
  mutate(q63 = factor(q63, levels = q63_levels)) %>%
  mutate(
    percent_answers = n / sum(n),
    percent_answers_label = percent(percent_answers, accuracy = 1)
  )

# Criar dados para o gráfico de barras divergentes
q63_summary_diverging <- q63_summary %>%
  mutate(percent_answers = if_else(
    q63 %in% c("Concordo Totalmente", "Concordo Parcialmente"),
    percent_answers,
    -percent_answers
  )) %>%
  mutate(percent_answers_label = if_else(percent_answers == 0, "0%", percent(abs(percent_answers), accuracy = 1)))

# Criar o gráfico de barras divergentes
ggplot(q63_summary_diverging, aes(x = q63, y = percent_answers, fill = q63)) +
  geom_col() +
  geom_text(
    aes(
      label = percent_answers_label,
      hjust = if_else(percent_answers == 0, -0.2, 0.5)
    ),
    position = position_stack(vjust = 0.5),
    color = if_else(q63_summary_diverging$percent_answers == 0, "black", "white"),
    fontface = "bold",
    size = 3.5
  ) +
  coord_flip() +
  scale_x_discrete() +
  scale_fill_manual(
    values = c(
      "Discordo Totalmente" = "#EE6677",
      "Discordo Parcialmente" = "#CCBB44",
      "Não Concordo, Nem Discordo" = "grey80",
      "Concordo Parcialmente" = "#66CCEE",
      "Concordo Totalmente" = "#4477AA"
    )
  ) +
  theme_minimal() +
  theme(
    text = element_text(family = "sans"),
    plot.title = element_text(size = 10, face = "bold", hjust = 0),
    axis.text.x = element_blank(),
    axis.title.x = element_blank(),
    axis.text.y = element_text(size = 9, face = "bold"),
    panel.grid = element_blank(),
    legend.position = "none",
    plot.margin = margin(
      t = 15,
      r = 15,
      b = 15,
      l = 15,
      unit = "pt"
    ),
    plot.caption = element_text(size = 9)
  ) +
  labs(
    title = "Os professores iniciam e terminam a aula no horário previsto?",
    caption = "Fonte: Comissão Própria de Avaliação",
    x = NULL,
    fill = NULL
  )
```


```{r}
#| label: fig-5.55
#| fig-cap: "Percepção discente sobre a adequação das respostas dos docentes aos questionamentos."
#| fig-width: 7.5
#| fig-height: 4.5

# Definir todos os níveis possíveis da escala Likert
q65_levels <- c(
  "Discordo Totalmente",
  "Discordo Parcialmente",
  "Não Concordo, Nem Discordo",
  "Concordo Parcialmente",
  "Concordo Totalmente"
)

# Criar a tabela de frequência para a variável q65, incluindo níveis não utilizados
q65_summary <- dados_discentes %>%
  count(q65, sort = TRUE) %>%
  complete(q65 = q65_levels, fill = list(n = 0)) %>%  # Adicionar níveis não utilizados com 0
  mutate(q65 = factor(q65, levels = q65_levels)) %>%
  mutate(
    percent_answers = n / sum(n),
    percent_answers_label = percent(percent_answers, accuracy = 1)
  )

# Criar dados para o gráfico de barras divergentes
q65_summary_diverging <- q65_summary %>%
  mutate(percent_answers = if_else(
    q65 %in% c("Concordo Totalmente", "Concordo Parcialmente"),
    percent_answers,
    -percent_answers
  )) %>%
  mutate(percent_answers_label = if_else(percent_answers == 0, "0%", percent(abs(percent_answers), accuracy = 1)))

# Criar o gráfico de barras divergentes
ggplot(q65_summary_diverging, aes(x = q65, y = percent_answers, fill = q65)) +
  geom_col() +
  geom_text(
    aes(
      label = percent_answers_label,
      hjust = if_else(percent_answers == 0, -0.2, 0.5)
    ),
    position = position_stack(vjust = 0.5),
    color = if_else(q65_summary_diverging$percent_answers == 0, "black", "white"),
    fontface = "bold",
    size = 3.5
  ) +
  coord_flip() +
  scale_x_discrete() +
  scale_fill_manual(
    values = c(
      "Discordo Totalmente" = "#EE6677",
      "Discordo Parcialmente" = "#CCBB44",
      "Não Concordo, Nem Discordo" = "grey80",
      "Concordo Parcialmente" = "#66CCEE",
      "Concordo Totalmente" = "#4477AA"
    )
  ) +
  theme_minimal() +
  theme(
    text = element_text(family = "sans"),
    plot.title = element_text(size = 10, face = "bold", hjust = 0),
    axis.text.x = element_blank(),
    axis.title.x = element_blank(),
    axis.text.y = element_text(size = 9, face = "bold"),
    panel.grid = element_blank(),
    legend.position = "none",
    plot.margin = margin(
      t = 15,
      r = 15,
      b = 15,
      l = 15,
      unit = "pt"
    ),
    plot.caption = element_text(size = 9)
  ) +
  labs(
    title = "Os professores respondem adequadamente os questionamentos dos alunos?",
    caption = "Fonte: Comissão Própria de Avaliação",
    x = NULL,
    fill = NULL
  )
```



```{r}
#| label: fig-5.56
#| fig-cap: "Percepção discente sobre a acessibilidade e comunicação dos docentes."
#| fig-width: 7.5
#| fig-height: 4.5

# Definir todos os níveis possíveis da escala Likert
q66_levels <- c(
  "Discordo Totalmente",
  "Discordo Parcialmente",
  "Não Concordo, Nem Discordo",
  "Concordo Parcialmente",
  "Concordo Totalmente"
)

# Criar a tabela de frequência para a variável q66, incluindo níveis não utilizados
q66_summary <- dados_discentes %>%
  count(q66, sort = TRUE) %>%
  complete(q66 = q66_levels, fill = list(n = 0)) %>%  # Adicionar níveis não utilizados com 0
  mutate(q66 = factor(q66, levels = q66_levels)) %>%
  mutate(
    percent_answers = n / sum(n),
    percent_answers_label = percent(percent_answers, accuracy = 1)
  )

# Criar dados para o gráfico de barras divergentes
q66_summary_diverging <- q66_summary %>%
  mutate(percent_answers = if_else(
    q66 %in% c("Concordo Totalmente", "Concordo Parcialmente"),
    percent_answers,
    -percent_answers
  )) %>%
  mutate(percent_answers_label = if_else(percent_answers == 0, "0%", percent(abs(percent_answers), accuracy = 1)))

# Criar o gráfico de barras divergentes
ggplot(q66_summary_diverging, aes(x = q66, y = percent_answers, fill = q66)) +
  geom_col() +
  geom_text(
    aes(
      label = percent_answers_label,
      hjust = if_else(percent_answers == 0, -0.2, 0.5)
    ),
    position = position_stack(vjust = 0.5),
    color = if_else(q66_summary_diverging$percent_answers == 0, "black", "white"),
    fontface = "bold",
    size = 3.5
  ) +
  coord_flip() +
  scale_x_discrete() +
  scale_fill_manual(
    values = c(
      "Discordo Totalmente" = "#EE6677",
      "Discordo Parcialmente" = "#CCBB44",
      "Não Concordo, Nem Discordo" = "grey80",
      "Concordo Parcialmente" = "#66CCEE",
      "Concordo Totalmente" = "#4477AA"
    )
  ) +
  theme_minimal() +
  theme(
    text = element_text(family = "sans"),
    plot.title = element_text(size = 10, face = "bold", hjust = 0),
    axis.text.x = element_blank(),
    axis.title.x = element_blank(),
    axis.text.y = element_text(size = 9, face = "bold"),
    panel.grid = element_blank(),
    legend.position = "none",
    plot.margin = margin(
      t = 15,
      r = 15,
      b = 15,
      l = 15,
      unit = "pt"
    ),
    plot.caption = element_text(size = 9)
  ) +
  labs(
    title = "Os professores são acessíveis e se comunicam bem com os alunos?",
    caption = "Fonte: Comissão Própria de Avaliação",
    x = NULL,
    fill = NULL
  )
```



```{r}
#| label: fig-5.57
#| fig-cap: "Percepção discente sobre a ética dos docentes com a turma."
#| fig-width: 7.5
#| fig-height: 4.5

# Definir todos os níveis possíveis da escala Likert
q67_levels <- c(
  "Discordo Totalmente",
  "Discordo Parcialmente",
  "Não Concordo, Nem Discordo",
  "Concordo Parcialmente",
  "Concordo Totalmente"
)

# Criar a tabela de frequência para a variável q67, incluindo níveis não utilizados
q67_summary <- dados_discentes %>%
  count(q67, sort = TRUE) %>%
  complete(q67 = q67_levels, fill = list(n = 0)) %>%  # Adicionar níveis não utilizados com 0
  mutate(q67 = factor(q67, levels = q67_levels)) %>%
  mutate(
    percent_answers = n / sum(n),
    percent_answers_label = percent(percent_answers, accuracy = 1)
  )

# Criar dados para o gráfico de barras divergentes
q67_summary_diverging <- q67_summary %>%
  mutate(percent_answers = if_else(
    q67 %in% c("Concordo Totalmente", "Concordo Parcialmente"),
    percent_answers,
    -percent_answers
  )) %>%
  mutate(percent_answers_label = if_else(percent_answers == 0, "0%", percent(abs(percent_answers), accuracy = 1)))

# Criar o gráfico de barras divergentes
ggplot(q67_summary_diverging, aes(x = q67, y = percent_answers, fill = q67)) +
  geom_col() +
  geom_text(
    aes(
      label = percent_answers_label,
      hjust = if_else(percent_answers == 0, -0.2, 0.5)
    ),
    position = position_stack(vjust = 0.5),
    color = if_else(q67_summary_diverging$percent_answers == 0, "black", "white"),
    fontface = "bold",
    size = 3.5
  ) +
  coord_flip() +
  scale_x_discrete() +
  scale_fill_manual(
    values = c(
      "Discordo Totalmente" = "#EE6677",
      "Discordo Parcialmente" = "#CCBB44",
      "Não Concordo, Nem Discordo" = "grey80",
      "Concordo Parcialmente" = "#66CCEE",
      "Concordo Totalmente" = "#4477AA"
    )
  ) +
  theme_minimal() +
  theme(
    text = element_text(family = "sans"),
    plot.title = element_text(size = 10, face = "bold", hjust = 0),
    axis.text.x = element_blank(),
    axis.title.x = element_blank(),
    axis.text.y = element_text(size = 9, face = "bold"),
    panel.grid = element_blank(),
    legend.position = "none",
    plot.margin = margin(
      t = 15,
      r = 15,
      b = 15,
      l = 15,
      unit = "pt"
    ),
    plot.caption = element_text(size = 9)
  ) +
  labs(
    title = "Os professores demonstram compromisso ético com a turma?",
    caption = "Fonte: Comissão Própria de Avaliação",
    x = NULL,
    fill = NULL
  )
```



```{r}
#| label: fig-5.58
#| fig-cap: "Percepção discente sobre as avaliações utilizada pelos docentes."
#| fig-width: 7.5
#| fig-height: 4.5

# Definir todos os níveis possíveis da escala Likert
q68_levels <- c(
  "Discordo Totalmente",
  "Discordo Parcialmente",
  "Não Concordo, Nem Discordo",
  "Concordo Parcialmente",
  "Concordo Totalmente"
)

# Criar a tabela de frequência para a variável q68, incluindo níveis não utilizados
q68_summary <- dados_discentes %>%
  count(q68, sort = TRUE) %>%
  complete(q68 = q68_levels, fill = list(n = 0)) %>%  # Adicionar níveis não utilizados com 0
  mutate(q68 = factor(q68, levels = q68_levels)) %>%
  mutate(
    percent_answers = n / sum(n),
    percent_answers_label = percent(percent_answers, accuracy = 1)
  )

# Criar dados para o gráfico de barras divergentes
q68_summary_diverging <- q68_summary %>%
  mutate(percent_answers = if_else(
    q68 %in% c("Concordo Totalmente", "Concordo Parcialmente"),
    percent_answers,
    -percent_answers
  )) %>%
  mutate(percent_answers_label = if_else(percent_answers == 0, "0%", percent(abs(percent_answers), accuracy = 1)))

# Criar o gráfico de barras divergentes
ggplot(q68_summary_diverging, aes(x = q68, y = percent_answers, fill = q68)) +
  geom_col() +
  geom_text(
    aes(
      label = percent_answers_label,
      hjust = if_else(percent_answers == 0, -0.2, 0.5)
    ),
    position = position_stack(vjust = 0.5),
    color = if_else(q68_summary_diverging$percent_answers == 0, "black", "white"),
    fontface = "bold",
    size = 3.5
  ) +
  coord_flip() +
  scale_x_discrete() +
  scale_fill_manual(
    values = c(
      "Discordo Totalmente" = "#EE6677",
      "Discordo Parcialmente" = "#CCBB44",
      "Não Concordo, Nem Discordo" = "grey80",
      "Concordo Parcialmente" = "#66CCEE",
      "Concordo Totalmente" = "#4477AA"
    )
  ) +
  theme_minimal() +
  theme(
    text = element_text(family = "sans"),
    plot.title = element_text(size = 10, face = "bold", hjust = 0),
    axis.text.x = element_blank(),
    axis.title.x = element_blank(),
    axis.text.y = element_text(size = 9, face = "bold"),
    panel.grid = element_blank(),
    legend.position = "none",
    plot.margin = margin(
      t = 15,
      r = 15,
      b = 15,
      l = 15,
      unit = "pt"
    ),
    plot.caption = element_text(size = 9)
  ) +
  labs(
    title = "A forma como os professores avaliam (distribuem as notas) as disciplinas é\nclara e justa?",
    caption = "Fonte: Comissão Própria de Avaliação",
    x = NULL,
    fill = NULL
  )
```




### Avaliação da Orientação


```{r}
#| label: fig-5.59
#| fig-cap: "Percepção discente sobre o tratamento dos orientadores aos orientandos."
#| fig-width: 7.5
#| fig-height: 4.5

# Definir todos os níveis possíveis da escala Likert
q70_levels <- c(
  "Discordo Totalmente",
  "Discordo Parcialmente",
  "Não Concordo, Nem Discordo",
  "Concordo Parcialmente",
  "Concordo Totalmente"
)

# Criar a tabela de frequência para a variável q70, incluindo níveis não utilizados
q70_summary <- dados_discentes %>%
  count(q70, sort = TRUE) %>%
  complete(q70 = q70_levels, fill = list(n = 0)) %>%  # Adicionar níveis não utilizados com 0
  mutate(q70 = factor(q70, levels = q70_levels)) %>%
  mutate(
    percent_answers = n / sum(n),
    percent_answers_label = percent(percent_answers, accuracy = 1)
  )

# Criar dados para o gráfico de barras divergentes
q70_summary_diverging <- q70_summary %>%
  mutate(percent_answers = if_else(
    q70 %in% c("Concordo Totalmente", "Concordo Parcialmente"),
    percent_answers,
    -percent_answers
  )) %>%
  mutate(percent_answers_label = if_else(percent_answers == 0, "0%", percent(abs(percent_answers), accuracy = 1)))

# Criar o gráfico de barras divergentes
ggplot(q70_summary_diverging, aes(x = q70, y = percent_answers, fill = q70)) +
  geom_col() +
  geom_text(
    aes(
      label = percent_answers_label,
      hjust = if_else(percent_answers == 0, -0.2, 0.5)
    ),
    position = position_stack(vjust = 0.5),
    color = if_else(q70_summary_diverging$percent_answers == 0, "black", "white"),
    fontface = "bold",
    size = 3.5
  ) +
  coord_flip() +
  scale_x_discrete() +
  scale_fill_manual(
    values = c(
      "Discordo Totalmente" = "#EE6677",
      "Discordo Parcialmente" = "#CCBB44",
      "Não Concordo, Nem Discordo" = "grey80",
      "Concordo Parcialmente" = "#66CCEE",
      "Concordo Totalmente" = "#4477AA"
    )
  ) +
  theme_minimal() +
  theme(
    text = element_text(family = "sans"),
    plot.title = element_text(size = 10, face = "bold", hjust = 0),
    axis.text.x = element_blank(),
    axis.title.x = element_blank(),
    axis.text.y = element_text(size = 9, face = "bold"),
    panel.grid = element_blank(),
    legend.position = "none",
    plot.margin = margin(
      t = 15,
      r = 15,
      b = 15,
      l = 15,
      unit = "pt"
    ),
    plot.caption = element_text(size = 9)
  ) +
  labs(
    title = "Trata o(a) orientando(a) de forma respeitosa e igualitária?",
    caption = "Fonte: Comissão Própria de Avaliação",
    x = NULL,
    fill = NULL
  )
```



```{r}
#| label: fig-5.60
#| fig-cap: "Percepção discente sobre a condução do processo de elaboração da disssertação pelos orientadores."
#| fig-width: 7.5
#| fig-height: 4.5

# Definir todos os níveis possíveis da escala Likert
q71_levels <- c(
  "Discordo Totalmente",
  "Discordo Parcialmente",
  "Não Concordo, Nem Discordo",
  "Concordo Parcialmente",
  "Concordo Totalmente"
)

# Criar a tabela de frequência para a variável q71, incluindo níveis não utilizados
q71_summary <- dados_discentes %>%
  count(q71, sort = TRUE) %>%
  complete(q71 = q71_levels, fill = list(n = 0)) %>%  # Adicionar níveis não utilizados com 0
  mutate(q71 = factor(q71, levels = q71_levels)) %>%
  mutate(
    percent_answers = n / sum(n),
    percent_answers_label = percent(percent_answers, accuracy = 1)
  )

# Criar dados para o gráfico de barras divergentes
q71_summary_diverging <- q71_summary %>%
  mutate(percent_answers = if_else(
    q71 %in% c("Concordo Totalmente", "Concordo Parcialmente"),
    percent_answers,
    -percent_answers
  )) %>%
  mutate(percent_answers_label = if_else(percent_answers == 0, "0%", percent(abs(percent_answers), accuracy = 1)))

# Criar o gráfico de barras divergentes
ggplot(q71_summary_diverging, aes(x = q71, y = percent_answers, fill = q71)) +
  geom_col() +
  geom_text(
    aes(
      label = percent_answers_label,
      hjust = if_else(percent_answers == 0, -0.2, 0.5)
    ),
    position = position_stack(vjust = 0.5),
    color = if_else(q71_summary_diverging$percent_answers == 0, "black", "white"),
    fontface = "bold",
    size = 3.5
  ) +
  coord_flip() +
  scale_x_discrete() +
  scale_fill_manual(
    values = c(
      "Discordo Totalmente" = "#EE6677",
      "Discordo Parcialmente" = "#CCBB44",
      "Não Concordo, Nem Discordo" = "grey80",
      "Concordo Parcialmente" = "#66CCEE",
      "Concordo Totalmente" = "#4477AA"
    )
  ) +
  theme_minimal() +
  theme(
    text = element_text(family = "sans"),
    plot.title = element_text(size = 10, face = "bold", hjust = 0),
    axis.text.x = element_blank(),
    axis.title.x = element_blank(),
    axis.text.y = element_text(size = 9, face = "bold"),
    panel.grid = element_blank(),
    legend.position = "none",
    plot.margin = margin(
      t = 15,
      r = 15,
      b = 15,
      l = 15,
      unit = "pt"
    ),
    plot.caption = element_text(size = 9)
  ) +
  labs(
    title = "Conduz o processo de construção da dissertação de maneira adequada?",
    caption = "Fonte: Comissão Própria de Avaliação",
    x = NULL,
    fill = NULL
  )
```



```{r}
#| label: fig-5.61
#| fig-cap: "Percepção discente sobre o comparecimento dos orientadores às reuniões de orientação."
#| fig-width: 7.5
#| fig-height: 4.5

# Definir todos os níveis possíveis da escala Likert
q72_levels <- c(
  "Discordo Totalmente",
  "Discordo Parcialmente",
  "Não Concordo, Nem Discordo",
  "Concordo Parcialmente",
  "Concordo Totalmente"
)

# Criar a tabela de frequência para a variável q72, incluindo níveis não utilizados
q72_summary <- dados_discentes %>%
  count(q72, sort = TRUE) %>%
  complete(q72 = q72_levels, fill = list(n = 0)) %>%  # Adicionar níveis não utilizados com 0
  mutate(q72 = factor(q72, levels = q72_levels)) %>%
  mutate(
    percent_answers = n / sum(n),
    percent_answers_label = percent(percent_answers, accuracy = 1)
  )

# Criar dados para o gráfico de barras divergentes
q72_summary_diverging <- q72_summary %>%
  mutate(percent_answers = if_else(
    q72 %in% c("Concordo Totalmente", "Concordo Parcialmente"),
    percent_answers,
    -percent_answers
  )) %>%
  mutate(percent_answers_label = if_else(percent_answers == 0, "0%", percent(abs(percent_answers), accuracy = 1)))

# Criar o gráfico de barras divergentes
ggplot(q72_summary_diverging, aes(x = q72, y = percent_answers, fill = q72)) +
  geom_col() +
  geom_text(
    aes(
      label = percent_answers_label,
      hjust = if_else(percent_answers == 0, -0.2, 0.5)
    ),
    position = position_stack(vjust = 0.5),
    color = if_else(q72_summary_diverging$percent_answers == 0, "black", "white"),
    fontface = "bold",
    size = 3.5
  ) +
  coord_flip() +
  scale_x_discrete() +
  scale_fill_manual(
    values = c(
      "Discordo Totalmente" = "#EE6677",
      "Discordo Parcialmente" = "#CCBB44",
      "Não Concordo, Nem Discordo" = "grey80",
      "Concordo Parcialmente" = "#66CCEE",
      "Concordo Totalmente" = "#4477AA"
    )
  ) +
  theme_minimal() +
  theme(
    text = element_text(family = "sans"),
    plot.title = element_text(size = 10, face = "bold", hjust = 0),
    axis.text.x = element_blank(),
    axis.title.x = element_blank(),
    axis.text.y = element_text(size = 9, face = "bold"),
    panel.grid = element_blank(),
    legend.position = "none",
    plot.margin = margin(
      t = 15,
      r = 15,
      b = 15,
      l = 15,
      unit = "pt"
    ),
    plot.caption = element_text(size = 9)
  ) +
  labs(
    title = "Comparece aos encontros de orientação?",
    caption = "Fonte: Comissão Própria de Avaliação",
    x = NULL,
    fill = NULL
  )
```


```{r}
#| label: fig-5.62
#| fig-cap: "Percepção discente sobre o retorno dos orientadores aos textos produzidos."
#| fig-width: 7.5
#| fig-height: 4.5

# Definir todos os níveis possíveis da escala Likert
q73_levels <- c(
  "Discordo Totalmente",
  "Discordo Parcialmente",
  "Não Concordo, Nem Discordo",
  "Concordo Parcialmente",
  "Concordo Totalmente"
)

# Criar a tabela de frequência para a variável q73, incluindo níveis não utilizados
q73_summary <- dados_discentes %>%
  count(q73, sort = TRUE) %>%
  complete(q73 = q73_levels, fill = list(n = 0)) %>%  # Adicionar níveis não utilizados com 0
  mutate(q73 = factor(q73, levels = q73_levels)) %>%
  mutate(
    percent_answers = n / sum(n),
    percent_answers_label = percent(percent_answers, accuracy = 1)
  )

# Criar dados para o gráfico de barras divergentes
q73_summary_diverging <- q73_summary %>%
  mutate(percent_answers = if_else(
    q73 %in% c("Concordo Totalmente", "Concordo Parcialmente"),
    percent_answers,
    -percent_answers
  )) %>%
  mutate(percent_answers_label = if_else(percent_answers == 0, "0%", percent(abs(percent_answers), accuracy = 1)))

# Criar o gráfico de barras divergentes
ggplot(q73_summary_diverging, aes(x = q73, y = percent_answers, fill = q73)) +
  geom_col() +
  geom_text(
    aes(
      label = percent_answers_label,
      hjust = if_else(percent_answers == 0, -0.2, 0.5)
    ),
    position = position_stack(vjust = 0.5),
    color = if_else(q73_summary_diverging$percent_answers == 0, "black", "white"),
    fontface = "bold",
    size = 3.5
  ) +
  coord_flip() +
  scale_x_discrete() +
  scale_fill_manual(
    values = c(
      "Discordo Totalmente" = "#EE6677",
      "Discordo Parcialmente" = "#CCBB44",
      "Não Concordo, Nem Discordo" = "grey80",
      "Concordo Parcialmente" = "#66CCEE",
      "Concordo Totalmente" = "#4477AA"
    )
  ) +
  theme_minimal() +
  theme(
    text = element_text(family = "sans"),
    plot.title = element_text(size = 10, face = "bold", hjust = 0),
    axis.text.x = element_blank(),
    axis.title.x = element_blank(),
    axis.text.y = element_text(size = 9, face = "bold"),
    panel.grid = element_blank(),
    legend.position = "none",
    plot.margin = margin(
      t = 15,
      r = 15,
      b = 15,
      l = 15,
      unit = "pt"
    ),
    plot.caption = element_text(size = 9)
  ) +
  labs(
    title = "Retorna os textos produzidos pelo(a) orientando(a)?",
    caption = "Fonte: Comissão Própria de Avaliação",
    x = NULL,
    fill = NULL
  )
```


```{r}
#| label: fig-5.63
#| fig-cap: "Percepção discente sobre o incentivo dos orientadores à produção científica."
#| fig-width: 7.5
#| fig-height: 4.5

# Definir todos os níveis possíveis da escala Likert
q74_levels <- c(
  "Discordo Totalmente",
  "Discordo Parcialmente",
  "Não Concordo, Nem Discordo",
  "Concordo Parcialmente",
  "Concordo Totalmente"
)

# Criar a tabela de frequência para a variável q74, incluindo níveis não utilizados
q74_summary <- dados_discentes %>%
  count(q74, sort = TRUE) %>%
  complete(q74 = q74_levels, fill = list(n = 0)) %>%  # Adicionar níveis não utilizados com 0
  mutate(q74 = factor(q74, levels = q74_levels)) %>%
  mutate(
    percent_answers = n / sum(n),
    percent_answers_label = percent(percent_answers, accuracy = 1)
  )

# Criar dados para o gráfico de barras divergentes
q74_summary_diverging <- q74_summary %>%
  mutate(percent_answers = if_else(
    q74 %in% c("Concordo Totalmente", "Concordo Parcialmente"),
    percent_answers,
    -percent_answers
  )) %>%
  mutate(percent_answers_label = if_else(percent_answers == 0, "0%", percent(abs(percent_answers), accuracy = 1)))

# Criar o gráfico de barras divergentes
ggplot(q74_summary_diverging, aes(x = q74, y = percent_answers, fill = q74)) +
  geom_col() +
  geom_text(
    aes(
      label = percent_answers_label,
      hjust = if_else(percent_answers == 0, -0.2, 0.5)
    ),
    position = position_stack(vjust = 0.5),
    color = if_else(q74_summary_diverging$percent_answers == 0, "black", "white"),
    fontface = "bold",
    size = 3.5
  ) +
  coord_flip() +
  scale_x_discrete() +
  scale_fill_manual(
    values = c(
      "Discordo Totalmente" = "#EE6677",
      "Discordo Parcialmente" = "#CCBB44",
      "Não Concordo, Nem Discordo" = "grey80",
      "Concordo Parcialmente" = "#66CCEE",
      "Concordo Totalmente" = "#4477AA"
    )
  ) +
  theme_minimal() +
  theme(
    text = element_text(family = "sans"),
    plot.title = element_text(size = 10, face = "bold", hjust = 0),
    axis.text.x = element_blank(),
    axis.title.x = element_blank(),
    axis.text.y = element_text(size = 9, face = "bold"),
    panel.grid = element_blank(),
    legend.position = "none",
    plot.margin = margin(
      t = 15,
      r = 15,
      b = 15,
      l = 15,
      unit = "pt"
    ),
    plot.caption = element_text(size = 9)
  ) +
  labs(
    title = "Incentiva a produção científica do(a) orientando(a)?",
    caption = "Fonte: Comissão Própria de Avaliação",
    x = NULL,
    fill = NULL
  )
```



```{r}
#| label: fig-5.64
#| fig-cap: "Percepção discente sobre a abertura dos orientadores à exposição de novas ideias."
#| fig-width: 7.5
#| fig-height: 4.5

# Definir todos os níveis possíveis da escala Likert
q75_levels <- c(
  "Discordo Totalmente",
  "Discordo Parcialmente",
  "Não Concordo, Nem Discordo",
  "Concordo Parcialmente",
  "Concordo Totalmente"
)

# Criar a tabela de frequência para a variável q75, incluindo níveis não utilizados
q75_summary <- dados_discentes %>%
  count(q75, sort = TRUE) %>%
  complete(q75 = q75_levels, fill = list(n = 0)) %>%  # Adicionar níveis não utilizados com 0
  mutate(q75 = factor(q75, levels = q75_levels)) %>%
  mutate(
    percent_answers = n / sum(n),
    percent_answers_label = percent(percent_answers, accuracy = 1)
  )

# Criar dados para o gráfico de barras divergentes
q75_summary_diverging <- q75_summary %>%
  mutate(percent_answers = if_else(
    q75 %in% c("Concordo Totalmente", "Concordo Parcialmente"),
    percent_answers,
    -percent_answers
  )) %>%
  mutate(percent_answers_label = if_else(percent_answers == 0, "0%", percent(abs(percent_answers), accuracy = 1)))

# Criar o gráfico de barras divergentes
ggplot(q75_summary_diverging, aes(x = q75, y = percent_answers, fill = q75)) +
  geom_col() +
  geom_text(
    aes(
      label = percent_answers_label,
      hjust = if_else(percent_answers == 0, -0.2, 0.5)
    ),
    position = position_stack(vjust = 0.5),
    color = if_else(q75_summary_diverging$percent_answers == 0, "black", "white"),
    fontface = "bold",
    size = 3.5
  ) +
  coord_flip() +
  scale_x_discrete() +
  scale_fill_manual(
    values = c(
      "Discordo Totalmente" = "#EE6677",
      "Discordo Parcialmente" = "#CCBB44",
      "Não Concordo, Nem Discordo" = "grey80",
      "Concordo Parcialmente" = "#66CCEE",
      "Concordo Totalmente" = "#4477AA"
    )
  ) +
  theme_minimal() +
  theme(
    text = element_text(family = "sans"),
    plot.title = element_text(size = 10, face = "bold", hjust = 0),
    axis.text.x = element_blank(),
    axis.title.x = element_blank(),
    axis.text.y = element_text(size = 9, face = "bold"),
    panel.grid = element_blank(),
    legend.position = "none",
    plot.margin = margin(
      t = 15,
      r = 15,
      b = 15,
      l = 15,
      unit = "pt"
    ),
    plot.caption = element_text(size = 9)
  ) +
  labs(
    title = "É aberto ao debate e à exposição de novas ideias?",
    caption = "Fonte: Comissão Própria de Avaliação",
    x = NULL,
    fill = NULL
  )
```




### Autoavaliação em Relação à Orientação

```{r}
#| label: fig-5.65
#| fig-cap: "Autoavaliação discente do tratamento aos orientadores."
#| fig-width: 7.5 
#| fig-height: 4.5

# Definir todos os níveis possíveis da escala Likert
q77_levels <- c(
  "Discordo Totalmente",
  "Discordo Parcialmente", 
  "Não Concordo, Nem Discordo",
  "Concordo Parcialmente",
  "Concordo Totalmente"
)

# Criar a tabela de frequência para a variável q77, incluindo níveis não utilizados
q77_summary <- dados_discentes %>%
  count(q77, sort = TRUE) %>%
  complete(q77 = q77_levels, fill = list(n = 0)) %>%
  mutate(q77 = factor(q77, levels = q77_levels)) %>%
  mutate(
    percent_answers = n / sum(n),
    percent_answers_label = percent(percent_answers, accuracy = 1)
  )

# Criar dados para o gráfico de barras divergentes
q77_summary_diverging <- q77_summary %>%
  mutate(percent_answers = if_else(
    q77 %in% c("Concordo Totalmente", "Concordo Parcialmente"),
    percent_answers,
    -percent_answers
  )) %>%
  mutate(percent_answers_label = if_else(percent_answers == 0, "0%", percent(abs(percent_answers), accuracy = 1)))

# Criar o gráfico de barras divergentes
ggplot(q77_summary_diverging, aes(x = q77, y = percent_answers, fill = q77)) +
  geom_col() +
  geom_text(
    aes(
      label = percent_answers_label,
      hjust = if_else(percent_answers == 0, -0.2, 0.5)
    ),
    position = position_stack(vjust = 0.5),
    color = if_else(q77_summary_diverging$percent_answers == 0, "black", "white"),
    fontface = "bold",
    size = 3.5
  ) +
  coord_flip() +
  scale_x_discrete() +
  scale_fill_manual(
    values = c(
      "Discordo Totalmente" = "#EE6677",
      "Discordo Parcialmente" = "#CCBB44", 
      "Não Concordo, Nem Discordo" = "grey80",
      "Concordo Parcialmente" = "#66CCEE",
      "Concordo Totalmente" = "#4477AA"
    )
  ) +
  theme_minimal() +
  theme(
    text = element_text(family = "sans"),
    plot.title = element_text(size = 10, face = "bold", hjust = 0),
    axis.text.x = element_blank(),
    axis.title.x = element_blank(), 
    axis.text.y = element_text(size = 9, face = "bold"),
    panel.grid = element_blank(),
    legend.position = "none",
    plot.margin = margin(
      t = 15,
      r = 15,
      b = 15,
      l = 15,
      unit = "pt"
    ),
    plot.caption = element_text(size = 9)
  ) +
  labs(
    title = "Sou respeitoso com o(a) orientador(a)?",
    caption = "Fonte: Comissão Própria de Avaliação",
    x = NULL,
    fill = NULL
  )
```



```{r}
#| label: fig-5.66
#| fig-cap: "Autoavaliação discente da disponibilidade às solicitações dos orientadores."
#| fig-width: 7.5
#| fig-height: 4.5

# Definir todos os níveis possíveis da escala Likert
q78_levels <- c(
  "Discordo Totalmente",
  "Discordo Parcialmente",
  "Não Concordo, Nem Discordo",
  "Concordo Parcialmente",
  "Concordo Totalmente"
)

# Criar a tabela de frequência para a variável q78, incluindo níveis não utilizados
q78_summary <- dados_discentes %>%
  count(q78, sort = TRUE) %>%
  complete(q78 = q78_levels, fill = list(n = 0)) %>%  # Adicionar níveis não utilizados com 0
  mutate(q78 = factor(q78, levels = q78_levels)) %>%
  mutate(
    percent_answers = n / sum(n),
    percent_answers_label = percent(percent_answers, accuracy = 1)
  )

# Criar dados para o gráfico de barras divergentes
q78_summary_diverging <- q78_summary %>%
  mutate(percent_answers = if_else(
    q78 %in% c("Concordo Totalmente", "Concordo Parcialmente"),
    percent_answers,
    -percent_answers
  )) %>%
  mutate(percent_answers_label = if_else(percent_answers == 0, "0%", percent(abs(percent_answers), accuracy = 1)))

# Criar o gráfico de barras divergentes
ggplot(q78_summary_diverging, aes(x = q78, y = percent_answers, fill = q78)) +
  geom_col() +
  geom_text(
    aes(
      label = percent_answers_label,
      hjust = if_else(percent_answers == 0, -0.2, 0.5)
    ),
    position = position_stack(vjust = 0.5),
    color = if_else(q78_summary_diverging$percent_answers == 0, "black", "white"),
    fontface = "bold",
    size = 3.5
  ) +
  coord_flip() +
  scale_x_discrete() +
  scale_fill_manual(
    values = c(
      "Discordo Totalmente" = "#EE6677",
      "Discordo Parcialmente" = "#CCBB44",
      "Não Concordo, Nem Discordo" = "grey80",
      "Concordo Parcialmente" = "#66CCEE",
      "Concordo Totalmente" = "#4477AA"
    )
  ) +
  theme_minimal() +
  theme(
    text = element_text(family = "sans"),
    plot.title = element_text(size = 10, face = "bold", hjust = 0),
    axis.text.x = element_blank(),
    axis.title.x = element_blank(),
    axis.text.y = element_text(size = 9, face = "bold"),
    panel.grid = element_blank(),
    legend.position = "none",
    plot.margin = margin(
      t = 15,
      r = 15,
      b = 15,
      l = 15,
      unit = "pt"
    ),
    plot.caption = element_text(size = 9)
  ) +
  labs(
    title = "Estou disponível quando meu(minha) orientador(a) solicita?",
    caption = "Fonte: Comissão Própria de Avaliação",
    x = NULL,
    fill = NULL
  )
```



```{r}
#| label: fig-5.67
#| fig-cap: "Autoavaliação discente da efetividade no atendimento ao acordado com os orientadores nas reuniões."
#| fig-width: 7.5
#| fig-height: 4.5

# Definir todos os níveis possíveis da escala Likert
q79_levels <- c(
  "Discordo Totalmente",
  "Discordo Parcialmente",
  "Não Concordo, Nem Discordo",
  "Concordo Parcialmente",
  "Concordo Totalmente"
)

# Criar a tabela de frequência para a variável q79, incluindo níveis não utilizados
q79_summary <- dados_discentes %>%
  count(q79, sort = TRUE) %>%
  complete(q79 = q79_levels, fill = list(n = 0)) %>%  # Adicionar níveis não utilizados com 0
  mutate(q79 = factor(q79, levels = q79_levels)) %>%
  mutate(
    percent_answers = n / sum(n),
    percent_answers_label = percent(percent_answers, accuracy = 1)
  )

# Criar dados para o gráfico de barras divergentes
q79_summary_diverging <- q79_summary %>%
  mutate(percent_answers = if_else(
    q79 %in% c("Concordo Totalmente", "Concordo Parcialmente"),
    percent_answers,
    -percent_answers
  )) %>%
  mutate(percent_answers_label = if_else(percent_answers == 0, "0%", percent(abs(percent_answers), accuracy = 1)))

# Criar o gráfico de barras divergentes
ggplot(q79_summary_diverging, aes(x = q79, y = percent_answers, fill = q79)) +
  geom_col() +
  geom_text(
    aes(
      label = percent_answers_label,
      hjust = if_else(percent_answers == 0, -0.2, 0.5)
    ),
    position = position_stack(vjust = 0.5),
    color = if_else(q79_summary_diverging$percent_answers == 0, "black", "white"),
    fontface = "bold",
    size = 3.5
  ) +
  coord_flip() +
  scale_x_discrete() +
  scale_fill_manual(
    values = c(
      "Discordo Totalmente" = "#EE6677",
      "Discordo Parcialmente" = "#CCBB44",
      "Não Concordo, Nem Discordo" = "grey80",
      "Concordo Parcialmente" = "#66CCEE",
      "Concordo Totalmente" = "#4477AA"
    )
  ) +
  theme_minimal() +
  theme(
    text = element_text(family = "sans"),
    plot.title = element_text(size = 10, face = "bold", hjust = 0),
    axis.text.x = element_blank(),
    axis.title.x = element_blank(),
    axis.text.y = element_text(size = 9, face = "bold"),
    panel.grid = element_blank(),
    legend.position = "none",
    plot.margin = margin(
      t = 15,
      r = 15,
      b = 15,
      l = 15,
      unit = "pt"
    ),
    plot.caption = element_text(size = 9)
  ) +
  labs(
    title = "Desenvolvo o trabalho de acordo com o que foi discutido nos encontros de orientação?",
    caption = "Fonte: Comissão Própria de Avaliação",
    x = NULL,
    fill = NULL
  )
```



```{r}
#| label: fig-5.68
#| fig-cap: "Autoavaliação discente sobre o cumprimento dos prazos acordados com os orientadores."
#| fig-width: 7.5
#| fig-height: 4.5

# Definir todos os níveis possíveis da escala Likert
q80_levels <- c(
  "Discordo Totalmente",
  "Discordo Parcialmente",
  "Não Concordo, Nem Discordo",
  "Concordo Parcialmente",
  "Concordo Totalmente"
)

# Criar a tabela de frequência para a variável q80, incluindo níveis não utilizados
q80_summary <- dados_discentes %>%
  count(q80, sort = TRUE) %>%
  complete(q80 = q80_levels, fill = list(n = 0)) %>%  # Adicionar níveis não utilizados com 0
  mutate(q80 = factor(q80, levels = q80_levels)) %>%
  mutate(
    percent_answers = n / sum(n),
    percent_answers_label = percent(percent_answers, accuracy = 1)
  )

# Criar dados para o gráfico de barras divergentes
q80_summary_diverging <- q80_summary %>%
  mutate(percent_answers = if_else(
    q80 %in% c("Concordo Totalmente", "Concordo Parcialmente"),
    percent_answers,
    -percent_answers
  )) %>%
  mutate(percent_answers_label = if_else(percent_answers == 0, "0%", percent(abs(percent_answers), accuracy = 1)))

# Criar o gráfico de barras divergentes
ggplot(q80_summary_diverging, aes(x = q80, y = percent_answers, fill = q80)) +
  geom_col() +
  geom_text(
    aes(
      label = percent_answers_label,
      hjust = if_else(percent_answers == 0, -0.2, 0.5)
    ),
    position = position_stack(vjust = 0.5),
    color = if_else(q80_summary_diverging$percent_answers == 0, "black", "white"),
    fontface = "bold",
    size = 3.5
  ) +
  coord_flip() +
  scale_x_discrete() +
  scale_fill_manual(
    values = c(
      "Discordo Totalmente" = "#EE6677",
      "Discordo Parcialmente" = "#CCBB44",
      "Não Concordo, Nem Discordo" = "grey80",
      "Concordo Parcialmente" = "#66CCEE",
      "Concordo Totalmente" = "#4477AA"
    )
  ) +
  theme_minimal() +
  theme(
    text = element_text(family = "sans"),
    plot.title = element_text(size = 10, face = "bold", hjust = 0),
    axis.text.x = element_blank(),
    axis.title.x = element_blank(),
    axis.text.y = element_text(size = 9, face = "bold"),
    panel.grid = element_blank(),
    legend.position = "none",
    plot.margin = margin(
      t = 15,
      r = 15,
      b = 15,
      l = 15,
      unit = "pt"
    ),
    plot.caption = element_text(size = 9)
  ) +
  labs(
    title = "Cumpro o prazo no envio dos textos ao(à) orientador(a)?",
    caption = "Fonte: Comissão Própria de Avaliação",
    x = NULL,
    fill = NULL
  )
```


```{r}
#| label: fig-5.69
#| fig-cap: "Autoavaliação discente sobre a dedicaçõa exclusiva ao curso."
#| fig-width: 7.5
#| fig-height: 4.5

# Definir todos os níveis possíveis da escala Likert
q81_levels <- c(
  "Discordo Totalmente",
  "Discordo Parcialmente",
  "Não Concordo, Nem Discordo",
  "Concordo Parcialmente",
  "Concordo Totalmente"
)

# Criar a tabela de frequência para a variável q81, incluindo níveis não utilizados
q81_summary <- dados_discentes %>%
  count(q81, sort = TRUE) %>%
  complete(q81 = q81_levels, fill = list(n = 0)) %>%  # Adicionar níveis não utilizados com 0
  mutate(q81 = factor(q81, levels = q81_levels)) %>%
  mutate(
    percent_answers = n / sum(n),
    percent_answers_label = percent(percent_answers, accuracy = 1)
  )

# Criar dados para o gráfico de barras divergentes
q81_summary_diverging <- q81_summary %>%
  mutate(percent_answers = if_else(
    q81 %in% c("Concordo Totalmente", "Concordo Parcialmente"),
    percent_answers,
    -percent_answers
  )) %>%
  mutate(percent_answers_label = if_else(percent_answers == 0, "0%", percent(abs(percent_answers), accuracy = 1)))

# Criar o gráfico de barras divergentes
ggplot(q81_summary_diverging, aes(x = q81, y = percent_answers, fill = q81)) +
  geom_col() +
  geom_text(
    aes(
      label = percent_answers_label,
      hjust = if_else(percent_answers == 0, -0.2, 0.5)
    ),
    position = position_stack(vjust = 0.5),
    color = if_else(q81_summary_diverging$percent_answers == 0, "black", "white"),
    fontface = "bold",
    size = 3.5
  ) +
  coord_flip() +
  scale_x_discrete() +
  scale_fill_manual(
    values = c(
      "Discordo Totalmente" = "#EE6677",
      "Discordo Parcialmente" = "#CCBB44",
      "Não Concordo, Nem Discordo" = "grey80",
      "Concordo Parcialmente" = "#66CCEE",
      "Concordo Totalmente" = "#4477AA"
    )
  ) +
  theme_minimal() +
  theme(
    text = element_text(family = "sans"),
    plot.title = element_text(size = 10, face = "bold", hjust = 0),
    axis.text.x = element_blank(),
    axis.title.x = element_blank(),
    axis.text.y = element_text(size = 9, face = "bold"),
    panel.grid = element_blank(),
    legend.position = "none",
    plot.margin = margin(
      t = 15,
      r = 15,
      b = 15,
      l = 15,
      unit = "pt"
    ),
    plot.caption = element_text(size = 9)
  ) +
  labs(
    title = "Tenho dedicação exclusiva ao curso?",
    caption = "Fonte: Comissão Própria de Avaliação",
    x = NULL,
    fill = NULL
  )
```



```{r}
#| label: fig-5.70
#| fig-cap: "Autoavaliação discente sobre a abertura ao debate de novas ideias."
#| fig-width: 7.5
#| fig-height: 4.5

# Definir todos os níveis possíveis da escala Likert
q82_levels <- c(
  "Discordo Totalmente",
  "Discordo Parcialmente",
  "Não Concordo, Nem Discordo",
  "Concordo Parcialmente",
  "Concordo Totalmente"
)

# Criar a tabela de frequência para a variável q82, incluindo níveis não utilizados
q82_summary <- dados_discentes %>%
  count(q82, sort = TRUE) %>%
  complete(q82 = q82_levels, fill = list(n = 0)) %>%  # Adicionar níveis não utilizados com 0
  mutate(q82 = factor(q82, levels = q82_levels)) %>%
  mutate(
    percent_answers = n / sum(n),
    percent_answers_label = percent(percent_answers, accuracy = 1)
  )

# Criar dados para o gráfico de barras divergentes
q82_summary_diverging <- q82_summary %>%
  mutate(percent_answers = if_else(
    q82 %in% c("Concordo Totalmente", "Concordo Parcialmente"),
    percent_answers,
    -percent_answers
  )) %>%
  mutate(percent_answers_label = if_else(percent_answers == 0, "0%", percent(abs(percent_answers), accuracy = 1)))

# Criar o gráfico de barras divergentes
ggplot(q82_summary_diverging, aes(x = q82, y = percent_answers, fill = q82)) +
  geom_col() +
  geom_text(
    aes(
      label = percent_answers_label,
      hjust = if_else(percent_answers == 0, -0.2, 0.5)
    ),
    position = position_stack(vjust = 0.5),
    color = if_else(q82_summary_diverging$percent_answers == 0, "black", "white"),
    fontface = "bold",
    size = 3.5
  ) +
  coord_flip() +
  scale_x_discrete() +
  scale_fill_manual(
    values = c(
      "Discordo Totalmente" = "#EE6677",
      "Discordo Parcialmente" = "#CCBB44",
      "Não Concordo, Nem Discordo" = "grey80",
      "Concordo Parcialmente" = "#66CCEE",
      "Concordo Totalmente" = "#4477AA"
    )
  ) +
  theme_minimal() +
  theme(
    text = element_text(family = "sans"),
    plot.title = element_text(size = 10, face = "bold", hjust = 0),
    axis.text.x = element_blank(),
    axis.title.x = element_blank(),
    axis.text.y = element_text(size = 9, face = "bold"),
    panel.grid = element_blank(),
    legend.position = "none",
    plot.margin = margin(
      t = 15,
      r = 15,
      b = 15,
      l = 15,
      unit = "pt"
    ),
    plot.caption = element_text(size = 9)
  ) +
  labs(
    title = "Estou aberto ao debate e à exposição de novas ideias?",
    caption = "Fonte: Comissão Própria de Avaliação",
    x = NULL,
    fill = NULL
  )
```



### Impacto da Pandemia

As respostas dos mestrandos sobre o impacto da pandemia da COVID-19 no 
curso foram divergentes:

- **Desafios com o formato online**: Um dos mestrandos destacou que a 
substituição das aulas presenciais por online prejudicou significativamente 
a interação entre professores e colegas, limitando debates e trocas de 
experiências. Além disso, o mestrando enfrentou desafios pessoais ao 
contrair COVID-19, o que afetou sua saúde e capacidade de acompanhar 
o curso.

- **Oportunidades e adaptação**: O outro mestrando viu a pandemia como 
uma oportunidade para desenvolver habilidades de estudo e comportamentais 
de maneira diferente, exigindo maior foco e disciplina para persistir no 
desenvolvimento das pesquisas e na assimilação dos conteúdos.

Essas respostas destacam a complexidade do impacto da pandemia no 
desempenho dos mestrandos. Enquanto alguns enfrentaram desafios 
significativos com o formato online, outros encontraram oportunidades 
para se adaptar e crescer. Isso sugere que o curso deve considerar 
estratégias para melhorar a interação online e apoiar os estudantes que 
preferem ambientes presenciais, ao mesmo tempo em que promove a autonomia 
e disciplina necessárias para o sucesso em formatos remotos.

Em resumo, as respostas dos mestrandos sobre o impacto da pandemia da 
COVID-19 no curso destacam a importância de flexibilidade e suporte aos 
estudantes em diferentes contextos. O curso deve continuar a avaliar e 
adaptar suas estratégias pedagógicas para atender às necessidades dos 
estudantes em ambientes presenciais e remotos.







## Corpo Docente 

### Avaliação do Programa

### Avaliação sobre o Incetivo à Pesquisa

### Avaliação da Coordenação do Programa

### Avaliação da Infraestrutura

### Avaliação do Atendimento da Secretaria

### Avaliação das Disciplinas Obrigatórias

### Avaliação das Disciplinas Optativas

### Impacto da Pandemia

Os docentes do curso responderam à pergunta sobre como a pandemia alterou 
a dinâmica e o processo de ensino-aprendizagem no Mestrado da seguinte forma:

- **Minimização do impacto**: Alguns docentes destacaram que o impacto 
negativo foi minimizado com a adoção de disciplinas remotas ministradas 
de forma híbrida. Outros mencionaram que a possibilidade de frequentar 
as disciplinas de forma remota aumentou a participação de estudantes de 
municípios distantes.

- **Desafios com aulas remotas**: Outros docentes expressaram preocupações 
sobre a eficácia das aulas remotas, considerando que elas 
proporcionaramm um rendimento inferior ao das aulas presenciais. Além disso, 
alguns mencionaram dificuldades no início do curso e um desinteresse 
generalizado pela pós-graduação.

- **Adaptação e esforço conjunto**: Alguns docentes destacaram a adaptação 
imediata ao ambiente virtual e o esforço conjunto de estudantes, docentes 
e servidores para minimizar os impactos da pandemia na qualidade do ensino 
e aprendizagem.

- **Mudanças permanentes**: Um dos docentes mencionou que o processo de 
ensino-aprendizagem mudou permanentemente devido ao uso de tecnologias e 
ao perfil dos alunos.

- **Preparação inadequada**: Outro docente destacou que nem os mestrandos 
nem os docentes estavam preparados para iniciar um curso de mestrado nas 
condições impostas pela pandemia.

As respostas dos docentes revelaram uma variedade de percepções sobre o 
impacto da pandemia no curso. Enquanto alguns viram oportunidades para 
aumentar a acessibilidade, outros enfrentaram desafios significativos 
com o formato remoto. Isso sugere que o curso deve investir em estratégias 
para apoiar os docentes na adaptação às novas tecnologias e metodologias.

Em resumo, as respostas dos docentes sobre o impacto da pandemia 
no curso destacam a importância de flexibilidade, adaptação e suporte 
tanto para os estudantes quanto para os docentes. O curso deve continuar 
a avaliar e adaptar suas estratégias pedagógicas para atender às 
necessidades de todos os envolvidos em ambientes presenciais ou remotos.







## Egressos




# Ações Demandadas a Partir da Autoavaliação




# Considerações Finais




# Referências {.unnumbered}

::: {#refs}
:::




# Apêndice A {.unnumbered}


